【裁判字號】    99,訴,1135
【裁判日期】    990819
【裁判案由】    偽造文書等
【裁判全文】
臺灣臺北地方法院刑事判決              99年度訴字第1135號
公  訴  人  臺灣臺北地方法院檢察署檢察官
被      告  乙○○
                    （現另案在臺灣臺北監獄新店分監執行中
            丙○○
                      弄3號
            甲○○
                    （現另案在臺灣臺北監獄執行中）
上列被告等因偽造文書等案件，經檢察官提起公訴（99年度少連
偵字第31號），被告等於本院準備程序中先為有罪之陳述，經本
院合議庭裁定由受命法官獨任為簡式審判程序，判決如下：
    主  文
乙○○犯如附表一之(一)所示之行使偽造私文書罪，共捌罪，均累
犯，各處如附表一之(一)「科刑欄」所示之主刑其從刑；又犯幫助
共同詐欺取財罪，累犯，處有期徒刑捌月。應執行有期徒刑壹年
拾月，如附表一之(一)「沒收物及依據欄」所示之物均沒收。
丙○○犯如附表二之(一)所示之行使偽造私文書罪，共伍罪，各處
如附表二之(一)「科刑欄」所示之主刑及從刑；又犯幫助共同詐欺
取財罪，處有期徒刑柒月。應執行有期徒刑壹年肆月，如附表二
之(一)「沒收物及依據欄」所示之物均沒收。
甲○○犯如附表三之(一)所示之行使偽造私文書罪，共陸罪，各處
如附表三之(一)「科刑欄」所示之主刑及從刑；又犯幫助共同詐欺
取財罪，處有期徒刑柒月。應執行有期徒刑壹年陸月，如附表三
之(一)「沒收物及依據欄」所示之物均沒收。
    事  實
一、乙○○前因施用毒品案件，經臺灣板橋地方法院以九十五年
    訴字第三五六三號判決應執行有期徒刑一年確定，嗣因適用
    中華民國九十六年罪犯減刑條例，為同院以九十六年度聲減
    字第一八○二號裁定減刑並另定應執行刑為有期徒刑六月確
    定，民國九十六年十二月二十四日縮刑期滿執行完畢，翌日
    出監。又與真實姓名年籍不詳，綽號「阿家」的成年男子（
    下逕稱「阿家」），共同基於違反戶籍法（無證據證明渠等
    所偽造之國民身分證上「內政部印」公印文係屬偽造）；行
    使偽造特種文書；意圖為自己不法之所有，以詐術使人將本
    人之物交付；行使偽造私文書之犯意聯絡。由乙○○於九十
    七年十月二日前某日將其照片在臺北縣、市某不詳處所交付
    「阿家」，推由「阿家」以不詳手法，偽造張禮明、黃勝泉
    、李湘麒、陳建森、董志聖、何文忠、袁承智之國民身分證
    （係將乙○○照片貼在各該證件照片欄上，但無積極證據證
    明其上各該人姓名年籍資料與其上「內政部印」公印文係屬
    偽造），及該等人之全民健康保險卡此一特種文書（亦除照
    片外，無積極證據證明年籍資料屬偽）。復以不詳手法偽刻
    材質不詳，內容為「張禮明」、「黃勝泉」、「李湘麒」、
    「陳建森」、「董志聖」、「何文忠」、「袁承智」之方形
    印章各一枚。之後，「阿家」將前述張禮明、黃勝泉、李湘
    麒、陳建森、董志聖、何文忠、袁承智名義之偽造國民身分
    證、全民健康保險卡、印章交付與乙○○。乙○○即基於前
    開犯意聯絡，為附表一之(一)所示犯行（犯罪時間、地點、手
    段等均詳如該表所示）。之後，乙○○詐得如附表一之(一)所
    示金融機構帳戶資料（存摺、提款卡、密碼）後，基於幫助
    共同詐欺之犯意，將該等帳戶以每份新臺幣（下同）二千元
    之價格販售與「阿家」，「阿家」再以不詳方式交付與不明
    詐欺集團（下稱本案詐欺集團(一)）。本案詐欺集團(一)即以該
    等帳戶為附表一之(二)所示詐騙行為（被害人、被詐騙時間、
    施用之詐術、被害人匯款時間、匯款金額、匯入帳戶等，均
    詳如附表一之(二)所載）。
二、丙○○與真實姓名年籍不詳，年約二十餘歲，高約一百七十
    多公分的成年男子，共同基於違反戶籍法（無證據證明渠等
    所偽造之國民身分證上「內政部印」公印文係屬偽造）；行
    使偽造特種文書；意圖為自己不法之所有，以詐術使人將本
    人之物交付；行使偽造私文書之犯意聯絡。由丙○○於九十
    八年二月十二日前在臺灣地區不詳地點將其照片交付該男，
    推由該男以不詳手法，偽造黃俊圖、邱志文、崔興茂、莊明
    源之國民身分證（係將丙○○照片貼在各該證件照片欄上，
    但無積極證據證明其上各該人姓名年籍資料與其上「內政部
    印」公印文係屬偽造），及該等人之全民健康保險卡此一特
    種文書（亦除照片外，無積極證據證明年籍資料屬偽）。復
    以不詳手法偽刻材質不詳，內容為「黃俊圖」、「邱志文」
    、「崔興茂」、「莊明源」之方形印章各一枚。之後，該男
    將前述黃俊圖、邱志文、崔興茂、莊明源名義之偽造國民身
    分證、全民健康保險卡、印章交付與丙○○。丙○○即基於
    前開犯意聯絡，為附表二之(一)所示犯行（犯罪時間、地點、
    手段等均詳如該表所示）。之後，丙○○詐得如附表二之(一)
    所示金融機構帳戶資料（存摺、提款卡、密碼）後，基於幫
    助共同詐欺之犯意，將該等帳戶以每份二千元之價格販售與
    該男，該男再以不詳方式交付與不明詐欺集團（下稱本案詐
    欺集團(二)）。本案詐欺集團(二)即以該等帳戶為附表二之(二)所
    示詐騙行為（被害人、被詐騙時間、施用之詐術、被害人匯
    款時間、匯款金額、匯入帳戶等，均詳如附表二之(二)所載）
    。
三、甲○○與真實姓名年籍不詳，綽號「小新」的成年男子（下
    逕稱「小新」），共同基於違反戶籍法（無證據證明渠等所
    偽造之國民身分證上「內政部印」公印文係屬偽造）；行使
    偽造特種文書；意圖為自己不法之所有，以詐術使人將本人
    之物交付；行使偽造私文書之犯意聯絡。由甲○○於九十七
    年十二月二十六日前某日將其照片電子檔寄到臺中縣大雅鄉
    某處交付「小新」，推由「小新」以不詳手法，偽造魏德貴
    、戴上傑、楊英傑、劉志遠、余志祥之國民身分證（係將甲
    ○○照片貼在各該證件照片欄上，但無積極證據證明其上各
    該人姓名年籍資料與其上「內政部印」公印文係屬偽造），
    及該等人之全民健康保險卡此一特種文書（亦除照片外，無
    積極證據證明年籍資料屬偽）。復以不詳手法偽刻材質不詳
    ，內容為「魏德貴」、「戴上傑」、「楊英傑」、「劉志遠
    」、「余志祥」之方形印章各一枚。之後，該男將前述魏德
    貴、戴上傑、楊英傑、劉志遠、余志祥名義之偽造國民身分
    證、全民健康保險卡、印章交付與甲○○。甲○○即基於前
    開犯意聯絡，為附表三之(一)所示犯行（犯罪時間、地點、手
    段等均詳如該表所示）。之後，甲○○詐得如附表三之(一)所
    示金融機構帳戶資料（存摺、提款卡、密碼）後，基於幫助
    共同詐欺之犯意，將該等帳戶以每份二千元之價格販售與「
    小新」，「小新」再以不詳方式交付與不明詐欺集團（下稱
    本案詐欺集團(三)）。本案詐欺集團(三)即以該等帳戶為附表三
    之(二)所示詐騙行為（被害人、被詐騙時間、施用之詐術、被
    害人匯款時間、匯款金額、匯入帳戶等，均詳如附表三之(二)
    所載）。
四、案經內政部警政署刑事警察局移送臺灣臺北地方法院檢察署
    檢察官偵查起訴，乙○○、丙○○、甲○○分別於本院準備
    程序中先為有罪之陳述，經本院合議庭裁定由受命法官獨任
    為簡式審判程序。
    理  由
壹、程序方面：
一、按「已經提起公訴或自訴之案件，在同一法院重行起訴者。
    」，應為不受理判決，刑事訴訟法第三百零三條第二款固有
    明文規定。然此係針對「同一案件」所為之規定。查，被告
    甲○○曾因檢察官認其：「與『小新』共同基於行使偽造特
    種文書、行使偽造私文書之犯意聯絡，由『小新』於不詳時
    、地，變造謝錦春之中華民國國民身分證及全民健康保險卡
    ，再貼上甲○○之個人半身照片，以此方式偽造屬於特種文
    書之謝錦春之國民身分證及全民健康保險卡各一枚，再偽刻
    謝錦春之印章一枚後，於九十七年十二月三日上午八時許，
    在臺北火車站捷運站出口，將上揭變造之謝錦春國民身分證
    、全民健康保險卡及印章各一枚交予甲○○，由甲○○前往
    臺北縣新店市○○路○段一七三號兆豐國際商業銀行新店分
    行，冒用謝錦春之名義辦理開戶，並在開戶申請書之『申請
    人欄』、『存戶領取簽章欄』、客戶基本資料表之『客戶簽
    章欄』、存款印鑑卡之『客戶簽章欄』等處，偽造謝錦春之
    署名及謝錦春之印文，用以表示謝錦春申辦上開銀行帳戶之
    意思，而偽造屬於私文書之開戶申請書及印鑑卡後，連同前
    揭偽造之國民身分證，交付予該銀行行員而行使之，足以生
    損害於謝錦春、戶政機關對戶籍管理、全民健康保險局對於
    被保險人身分識別及兆豐國際商業銀行對於活期儲蓄存款帳
    戶管理之正確性。甲○○取得上揭銀行之存摺、提款卡後，
    旋即交予『小新』，嗣經警方採取指紋比對查證而查悉上情
    。」而於九十九年四月二十三日向本院聲請簡易判決處刑，
    同年五月六日繫屬於本院。此有臺灣高等法院被告前案紀錄
    表可考，並經本院調閱該案聲請簡易判決處刑書屬實。惟查
    ，其另案遭聲請簡易判決處刑之部分，遭冒用名義之對象，
    被告甲○○行使各該偽造之國民身分證、全民健康保險卡之
    時間、地點均不相同，自無同一案件可言，而無本段首揭規
    定適用，合先敘明。
二、被告等所幫助之本案詐欺集團(一)、(二)、(三)成員間，各有犯意
    聯絡行為分擔，各屬共同正犯，此部分起訴書犯罪事實欄已
    論及（既屬詐欺「集團」，顯為有犯意聯絡行為分擔之多數
    人組織），且公訴人當庭更正被告等該部分之犯行乃幫助共
    同詐欺，依檢察一體，自屬公訴範圍，本院亦已依刑事訴訟
    法第九十五條規定諭知被告等俾其等防禦，附此敘明。
貳、實體方面：
一、訊據被告乙○○、丙○○、甲○○對上開事實均坦承不諱，
    且有附表一至三「證據欄」所示各證據可佐被告等任意性自
    白與事實相符，事證明確，應予論處。
二、按國民身分證係由主管機關核發作為本國人士身分之證明，
    本質上屬刑法第二百十二條之特種文書，又其上印製之「內
    政部印」印文，則為刑法第二百十八條所稱公印文。惟戶籍
    法於九十七年五月二十八日修正公布，所增定之第七十五條
    第一、二項分別規定「意圖供冒用身分使用，而偽造、變造
    國民身分證，足以生損害於公眾或他人者，處五年以下有期
    徒刑、拘役或科或併科新臺幣五十萬元以下罰金。」、「行
    使前項偽造、變造之國民身分證亦同」。依其立法理由：「
    國民身分證為法定個人身分證明文件，人民日常社會生活行
    使權利及負擔義務不可或缺之重要基本身分證明。偽造、變
    造及冒用國民身分證者，侵害人民個人權益，甚至有不法人
    士利用偽（變）造國民身分證，申請護照、簽證或信用卡等
    牟利，紊亂國家社會秩序，造成國家與人民權益嚴重損害。
    刑法第二百十二條、二百十六條等，雖有相關處罰規定，惟
    刑責過輕，難以達到嚇阻犯罪之作用。為有效嚇阻上開不法
    行為，維護人民權益、公眾利益及國民身分證公信力，爰參
    考行政院九十七年二月二十五日函送立法院審議之『護照條
    例』修正案修正條文第二十七條及第二十八條（現行條文第
    二十三條及第二十四條）規定，增訂本條。」自屬刑法第二
    百十二條之特別規定。然刑法第二百十八條第一項之偽造印
    章、印文罪，並未修正，且與戶籍法第七十五條第一項之構
    成要件不同，自難謂戶籍法第七十五條第一項係刑法第二百
    十八條第一項之特別法（最高法院九十七年度臺上字第五一
    一四號判決參照），檢察官認戶籍法第七十五條，相較於刑
    法第二百十八條係針對一般公印文之偽造、變造犯行，依特
    別法優於普通法之原則，自應優先適用戶籍法第七十五條之
    規定云云，容有誤會。但本案係無積極證據證明附表一至三
    所示各該偽造國民身分證上「內政部」印之公印文係屬偽造
    ，且檢察官亦未針對偽造國民身分證上「內政部」印之公印
    文予以論罪，是無庸另為無罪或不另為無罪之諭知，僅須在
    此予以敘明。核被告所為：
  (一)被告乙○○方面：係違反戶籍法第七十五條第二項、第一項
    之行使偽造國民身分證罪，及犯刑法第二百十六條、第二百
    十二條之行使偽造特種文書罪，刑法第二百十六條、第二百
    十條之行使偽造私文書罪，刑法第三百三十九條第一項之詐
    欺取財罪（何行為係犯何罪詳如附表一之(一)所載），刑法第
    三十條、第三百三十九條第一項詐欺取財罪之幫助犯（賣帳
    戶）。被告乙○○偽造如附表一之(一)所示印章、印文、署押
    ，為偽造如附表一之(一)所示各私文書之一部，不另論罪，被
    告乙○○偽造該等私文書後持向附表一之(一)所示各金融機構
    行使，其偽造之低度行為為行使之高度行為所吸收，不另論
    罪。被告乙○○偽造如附表一之(一)所示全民健康保險卡後，
    持向附表一之(一)所示各金融機構行使，其偽造之低度行為亦
    為行使之高度行為所吸收，不另論罪。被告乙○○違反戶籍
    法第七十五條第二項、第一項之行使偽造國民身分證罪，及
    犯刑法第二百十六條、第二百十二條之行使偽造特種文書罪
    ，刑法第二百十六條、第二百十條之行使偽造私文書罪，刑
    法第三百三十九條第一項之詐欺取財罪部分，與「阿家」有
    犯意聯絡、行為分擔，應論以共同正犯。被告乙○○所幫助
    之本案詐欺集團(一)成員間，有犯意聯絡行為分擔，屬共同正
    犯。被告乙○○以一申辦金融機構帳戶行為，觸犯行使偽造
    國民身分證、行使偽造特種文書（全民健康保險卡）、行使
    偽造私文書（申辦帳戶的相關文件、印鑑卡等）、詐欺取財
    罪（詐得各金融機構交付的存摺、金融卡）等罪名，屬想像
    競合犯，應依刑法第五十五條規定，從一最重之行使偽造私
    文書罪論處（起訴書誤載戶籍法第七十五條為重，蒞庭檢察
    官當庭更正，下同）。而被告乙○○明知「阿家」收購附表
    一之(一)所示各金融機構帳戶之用途，在於交付本案詐欺集團
    (一)，俾利其等將之充作人頭帳戶，詐使不特定之被騙民眾將
    款項匯入該人頭帳戶並提領，達到本案詐欺集團(一)成員隱匿
    身分之效果而增加查緝困難。核屬對於犯罪與正犯有共同之
    認識，而以幫助之意思，對於正犯資以助力，而未參與實施
    犯罪之行為，屬幫助犯，爰依刑法第三十條規定，就幫助共
    同詐欺犯行部分，減輕其刑。被告乙○○如附表一之(一)所示
    各次申辦金融機構帳戶之行為，與之後將該等金融帳戶一次
    出賣與「阿家」後轉交本案詐欺集團(一)之幫助共同詐欺行為
    ，犯意各別、行為互殊，應分論併罰。被告乙○○有事實欄
    所示刑之執行紀錄，此有臺灣高等法院被告前案紀錄表可考
    ，其於受有期徒刑執行完畢五年內，故意再犯本案有期徒刑
    以上之刑之各罪，均為累犯，各應依刑法第四十七條第一項
    規定，加重其刑。
  (二)被告丙○○方面：係違反戶籍法第七十五條第二項、第一項
    之行使偽造國民身分證罪，及犯刑法第二百十六條、第二百
    十二條之行使偽造特種文書罪，刑法第二百十六條、第二百
    十條之行使偽造私文書罪，刑法第三百三十九條第一項之詐
    欺取財罪（何行為係犯何罪詳如附表二之(一)所載），刑法第
    三十條、第三百三十九條第一項詐欺取財罪之幫助犯（賣帳
    戶）。被告丙○○偽造如附表二之(一)所示印章、印文、署押
    ，為偽造如附表二之(一)所示各私文書之一部，不另論罪，被
    告丙○○偽造該等私文書後持向附表二之(一)所示各金融機構
    行使，其偽造之低度行為為行使之高度行為所吸收，不另論
    罪。被告丙○○偽造如附表二之(一)所示全民健康保險卡後，
    持向附表二之(一)所示各金融機構行使，其偽造之低度行為亦
    為行使之高度行為所吸收，不另論罪。被告丙○○違反戶籍
    法第七十五條第二項、第一項之行使偽造國民身分證罪，及
    犯刑法第二百十六條、第二百十二條之行使偽造特種文書罪
    ，刑法第二百十六條、第二百十條之行使偽造私文書罪，刑
    法第三百三十九條第一項之詐欺取財罪部分，與前述某男有
    犯意聯絡、行為分擔，應論以共同正犯。被告丙○○所幫助
    之本案詐欺集團(二)成員間，有犯意聯絡行為分擔，屬共同正
    犯。被告丙○○以一申辦金融機構帳戶行為，觸犯行使偽造
    國民身分證、行使偽造特種文書（全民健康保險卡）、行使
    偽造私文書（申辦帳戶的相關文件、印鑑卡等）、詐欺取財
    罪（詐得各金融機構交付的存摺、金融卡）等罪名，屬想像
    競合犯，應依刑法第五十五條規定，從一最重之行使偽造私
    文書罪論處。而被告丙○○明知前述某男收購附表二之(一)所
    示各金融機構帳戶之用途，在於交付本案詐欺集團(二)，俾利
    其等將之充作人頭帳戶，詐使不特定之被騙民眾將款項匯入
    該人頭帳戶並提領，達到本案詐欺集團(二)成員隱匿身分之效
    果而增加查緝困難。核屬對於犯罪與正犯有共同之認識，而
    以幫助之意思，對於正犯資以助力，而未參與實施犯罪之行
    為，屬幫助犯，爰依刑法第三十條規定，就幫助共同詐欺犯
    行部分，減輕其刑。被告丙○○如附表二之(一)所示各次申辦
    金融機構帳戶之行為，與之後將該等金融帳戶一次出賣與前
    述某男後轉交本案詐欺集團(二)之幫助共同詐欺行為，犯意各
    別、行為互殊，應分論併罰。
  (三)被告甲○○方面：係違反戶籍法第七十五條第二項、第一項
    之行使偽造國民身分證罪，及犯刑法第二百十六條、第二百
    十二條之行使偽造特種文書罪，刑法第二百十六條、第二百
    十條之行使偽造私文書罪，刑法第三百三十九條第一項之詐
    欺取財罪（何行為係犯何罪詳如附表三之(一)所載），刑法第
    三十條、第三百三十九條第一項詐欺取財罪之幫助犯（賣帳
    戶）。被告甲○○偽造如附表三之(一)所示印章、印文、署押
    ，為偽造如附表三之(一)所示各私文書之一部，不另論罪，被
    告甲○○偽造該等私文書後持向附表三之(一)所示各金融機構
    行使，其偽造之低度行為為行使之高度行為所吸收，不另論
    罪。被告甲○○偽造如附表三之(一)所示全民健康保險卡後，
    持向附表三之(一)所示各金融機構行使，其偽造之低度行為亦
    為行使之高度行為所吸收，不另論罪。被告甲○○違反戶籍
    法第七十五條第二項、第一項之行使偽造國民身分證罪，及
    犯刑法第二百十六條、第二百十二條之行使偽造特種文書罪
    ，刑法第二百十六條、第二百十條之行使偽造私文書罪，刑
    法第三百三十九條第一項之詐欺取財罪部分，與「小新」有
    犯意聯絡、行為分擔，應論以共同正犯。被告甲○○所幫助
    之本案詐欺集團(三)成員間，有犯意聯絡行為分擔，屬共同正
    犯。被告甲○○以一申辦金融機構帳戶行為，觸犯行使偽造
    國民身分證、行使偽造特種文書（全民健康保險卡）、行使
    偽造私文書（申辦帳戶的相關文件、印鑑卡等）、詐欺取財
    罪（詐得各金融機構交付的存摺、金融卡）等罪名，屬想像
    競合犯，應依刑法第五十五條規定，從一最重之行使偽造私
    文書罪論處。而被告甲○○明知「小新」收購附表三之(一)所
    示各金融機構帳戶之用途，在於交付本案詐欺集團(三)，俾利
    其等將之充作人頭帳戶，詐使不特定之被騙民眾將款項匯入
    該人頭帳戶並提領，達到本案詐欺集團(三)成員隱匿身分之效
    果而增加查緝困難。核屬對於犯罪與正犯有共同之認識，而
    以幫助之意思，對於正犯資以助力，而未參與實施犯罪之行
    為，屬幫助犯，爰依刑法第三十條規定，就幫助共同詐欺犯
    行部分，減輕其刑。被告甲○○如附表三之(一)所示各次申辦
    金融機構帳戶之行為，與之後將該等金融帳戶一次出賣與「
    小新」後轉交本案詐欺集團(三)之幫助共同詐欺行為，犯意各
    別、行為互殊，應分論併罰。
四、爰審酌各被告犯罪之動機、目的係為貪圖不法利益，但其結
    果嚴重影響社會秩序，破壞人與人之間的信任，除侵害各遭
    詐欺被害人之財產之外，更使被害人心生懊悔、自責、沮喪
    ，危害不輕。及偽造之國民身分證、特種文書、私文書數量
    、內容，詐得之存摺、金融卡數量，犯本案所得，幫助共同
    詐欺之情節，與共犯間分擔犯行之內容，犯後坦承犯行，但
    均素行不佳等併其他一切情狀，分別量處如主文所示之刑，
    且各定其應執行刑，以資儆懲。
五、附表一之(一)、二之(一)、三之(一)「沒收物及依據欄」所示偽造
    之印章、印文、署押，應依刑法第二百十九條規定，不問屬
    於犯人與否，均沒收。同欄所示偽造之國民身分證、全民健
    康保險卡，為被告等犯本罪所生之物，且為被告等與渠之共
    犯所有，應依刑法第三十八條第一項第三款規定沒收。至於
    申辦所得帳戶存摺、金融卡，因已分別交付本案詐欺集團(一)
    、(二)、(三)，而幫助犯不適用責任共同原則，不能在本案宣告
    沒收，附此敘明。
據上論斷，應依刑事訴訟法第二百七十三條之一、第二百九十九
條第一項前段，戶籍法第七十五條第二項、第一項，刑法第十一
條前段、第二十八條、第三十條、第二百十六條、第二百十條、
第二百十二條、第三百三十九條第一項、第二百十九條、第三十
八條第一項第三款、四十七條第一項、第五十一條第五款，刑法
施行法第一條之一，判決如主文。
本案經檢察官劉文婷到庭執行職務
中    華    民    國    99    年    8     月    19    日
                  刑事第十庭          法  官 姚念慈
以上正本證明與原本無異
如不服本判決應於送達後十日內檢具繕本向本院提出上訴狀上訴
於臺灣高等法院
                                      書記官  劉芸珊
中    華    民    國    99    年    8     月    19    日
附錄本案論罪科刑法條全文：
戶籍法第七十五條第一項、第二項
意圖供冒用身分使用，而偽造、變造國民身分證，足以生損害於
公眾或他人者，處五年以下有期徒刑、拘役或科或併科新臺幣五
十萬元以下罰金。
行使前項偽造、變造之國民身分證者，亦同。
刑法第二百十條
偽造、變造私文書，足以生損害於公眾或他人者，處五年以下有
期徒刑。
刑法第二百十二條
偽造、變造護照、旅券、免許證、特許證及關於品行、能力服務
或其他相類之證書、介紹書，足以生損害於公眾或他人者，處一
年以下有期徒刑、拘役或三百元以下罰金。
刑法第二百十六條
行使第二百十條至第二百十五條之文書者，依偽造、變造文書或
登載不實事項或使登載不實事項之規定處斷。
刑法第三百三十九條第一項
意圖為自己或第三人不法之所有，以詐術使人將本人或第三人之
物交付者，處五年以下有期徒刑、拘役或科或併科一千元以下罰
金。
附表一之(一)：
┌─┬───────┬────┬─────────┬─────┬───┬─────┬─────┬──────────┐
│編│              │        │                  │          │      │          │          │                    │
│號│時間          │地點    │行為              │所犯法條  │罪名  │沒收物及依│  科刑欄  │證據                │
│  │              │        │                  │          │      │據        │          │                    │
├─┼───────┼────┼─────────┼─────┼───┼─────┼─────┼──────────┤
│１│九十七年十月二│址設臺北│乙○○持偽造之李湘│戶籍法七十│行使偽│(一)偽造之「│有期徒刑伍│(一)被告乙○○自白。  │
│  │日            │縣永和市│麒國民身分證、全民│五條第二項│造國民│李湘麒」國│月，偽造之│(二)「新臺幣存摺類存款│
│  │              │永和路一│健康保險卡至兆豐銀│、第一項（│身分證│民身分證一│「李湘麒」│  綜合約定書」影本（│
│  │              │段六七號│雙和分行，且持向該│向銀行人員│、行使│枚、全民健│國民身分證│  偵查卷第一○四頁參│
│  │              │之兆豐商│分行承辦人員行使要│行使偽造之│偽造特│康保險卡一│壹枚、全民│  照）。            │
│  │              │業銀行股│求辦理開戶事宜。又│國民身分證│種文書│枚（依據：│健康保險卡│                    │
│  │              │份有限公│在該行「新臺幣存摺│部分）；刑│、行使│刑法第三十│壹枚，偽造│                    │
│  │              │司（下稱│類存款綜合約定書」│法第二百十│偽造私│八條第一項│之內容為「│                    │
│  │              │兆豐銀）│之「存戶簽章欄」、│六條、第二│文書、│第三款，犯│李湘麒」、│                    │
│  │              │雙和分行│「立約定書人簽章欄│百十二條（│詐欺取│罪所得之物│材質不明之│                    │
│  │              │        │」，接續偽造「李湘│向銀行人員│財。  │且為被告所│方形印章壹│                    │
│  │              │        │麒」之印文、署押各│行使偽造之│      │有）。    │枚，偽造之│                    │
│  │              │        │二枚後，進而偽造「│全民健康保│      │(二)偽造之內│「李湘麒」│                    │
│  │              │        │新臺幣存摺類存款綜│險卡部分）│      │容為「李湘│署押貳枚、│                    │
│  │              │        │合約定書」私文書後│；刑法第二│      │麒」、材質│印文貳枚均│                    │
│  │              │        │，持還該行承辦人員│百十六條、│      │不明之方形│沒收。    │                    │
│  │              │        │行使，該行承辦人員│第二百十條│      │印章一枚，│          │                    │
│  │              │        │以為是「李湘麒」本│（行使偽造│      │偽造之「李│          │                    │
│  │              │        │人基於開戶意思親來│之申請開戶│      │湘麒」署押│          │                    │
│  │              │        │辦理，陷於錯誤，因│文件部分）│      │二枚、印文│          │                    │
│  │              │        │此核發交付帳號二三│；刑法第三│      │二枚（依據│          │                    │
│  │              │        │000000000│百三十九條│      │：刑法第二│          │                    │
│  │              │        │號帳戶存摺、金融卡│第一項（詐│      │百十九條，│          │                    │
│  │              │        │與乙○○。並致生損│得存摺、金│      │偽造之印章│          │                    │
│  │              │        │害於內政部、全民健│融卡部分）│      │、印文、署│          │                    │
│  │              │        │康保險局及李湘麒，│          │      │押）。    │          │                    │
│  │              │        │與兆豐銀對於開戶資│          │      │          │          │                    │
│  │              │        │料審查之正確性。  │          │      │          │          │                    │
│  │              │        │                  │          │      │          │          │                    │
├─┼───────┼────┼─────────┼─────┼───┼─────┼─────┼──────────┤
│２│九十七年十一月│址設新竹│乙○○持偽造之黃勝│戶籍法七十│行使偽│(一)偽造之「│有期徒刑伍│(一)被告乙○○自白。  │
│  │十日          │縣竹東鎮│泉國民身分證、全民│五條第二項│造國民│黃勝泉」國│月，偽造之│(二)「開戶綜合申請書」│
│  │              │東林路九│健康保險卡至合庫東│、第一項（│身分證│民身分證一│「黃勝泉」│  、「金融卡領取憑條│
│  │              │號之合作│竹東分行，且持向該│向銀行人員│、行使│枚、全民健│國民身分證│  暨ＩＦＤ登錄聲請書│
│  │              │金庫商業│分行承辦人員行使要│行使偽造之│偽造特│康保險卡一│壹枚、全民│  」、「存款印鑑卡」│
│  │              │銀行股份│求辦理開戶事宜。又│國民身分證│種文書│枚（依據：│健康保險卡│  、「新開戶建檔登錄│
│  │              │有限公司│在該行「開戶綜合申│部分）；刑│、行使│刑法第三十│壹枚，偽造│  單」（偵查卷第九七│
│  │              │（下稱合│請書」之「簽章欄」│法第二百十│偽造私│八條第一項│之內容為「│  至一○○頁參照）。│
│  │              │庫）東竹│「簽章處」、「立約│六條、第二│文書、│第三款，犯│黃勝泉」、│(三)「黃勝泉」國民身分│
│  │              │東分行  │定書人欄」，及金融│百十二條（│詐欺取│罪所得之物│材質不明之│  證、全民健康保險卡│
│  │              │        │卡領取憑條暨ＩＦＤ│向銀行人員│財。  │且為被告所│方形印章壹│  影本一份（偵查卷第│
│  │              │        │登錄聲請書」之「申│行使偽造之│      │有）。    │枚，偽造之│  一○一頁參照）。  │
│  │              │        │請人欄」，與存款印│全民健康保│      │(二)偽造之內│「黃勝泉」│                    │
│  │              │        │鑑卡之「戶名及負責│險卡部分）│      │容為「黃勝│署押伍枚、│                    │
│  │              │        │人欄」接續偽造「黃│；刑法第二│      │泉」、材質│印文捌枚均│                    │
│  │              │        │盛泉」之印文、署押│百十六條、│      │不明之方形│沒收。    │                    │
│  │              │        │各一枚，和存款印鑑│第二百十條│      │印章一枚，│          │                    │
│  │              │        │卡約定事項欄上偽造│（行使偽造│      │偽造之「黃│          │                    │
│  │              │        │「黃勝泉」印文一枚│之申請開戶│      │勝泉」署押│          │                    │
│  │              │        │，並填寫「新開戶建│文件部分）│      │五枚、印文│          │                    │
│  │              │        │檔登錄單」後，進而│；刑法第三│      │八枚（依據│          │                    │
│  │              │        │偽造上揭開戶申請文│百三十九條│      │：刑法第二│          │                    │
│  │              │        │件私文書後，一起持│第一項（詐│      │百十九條，│          │                    │
│  │              │        │還該行承辦人員行使│得存摺、金│      │偽造之印章│          │                    │
│  │              │        │，該行承辦人員以為│融卡部分）│      │、印文、署│          │                    │
│  │              │        │是「黃勝泉」本人基│          │      │押）。    │          │                    │
│  │              │        │於開戶意思親來辦理│          │      │          │          │                    │
│  │              │        │，陷於錯誤，因此核│          │      │          │          │                    │
│  │              │        │發交付帳號五五○六│          │      │          │          │                    │
│  │              │        │000000000│          │      │          │          │                    │
│  │              │        │號帳戶存摺、金融卡│          │      │          │          │                    │
│  │              │        │與乙○○。並致生損│          │      │          │          │                    │
│  │              │        │害於內政部、全民健│          │      │          │          │                    │
│  │              │        │康保險局及黃勝泉，│          │      │          │          │                    │
│  │              │        │與合庫對於開戶資料│          │      │          │          │                    │
│  │              │        │審查之正確性。    │          │      │          │          │                    │
├─┼───────┼────┼─────────┼─────┼───┼─────┼─────┼──────────┤
│３│九十八年一月十│址設臺北│乙○○持偽造之袁承│戶籍法七十│行使偽│(一)偽造之「│有期徒刑伍│(一)被告乙○○自白。  │
│  │九日          │市○○路│智國民身分證、全民│五條第二項│造國民│袁承智」國│月，偽造之│(二)開戶文件、「存款印│
│  │              │二○六號│健康保險卡至土銀文│、第一項（│身分證│民身分證一│「袁承智」│  鑑卡」影本（偵查卷│
│  │              │之臺灣土│山分行，且持向該分│向銀行人員│、行使│枚、全民健│國民身分證│  第一二五頁參照）。│
│  │              │地銀行股│行承辦人員行使要求│行使偽造之│偽造特│康保險卡一│壹枚、全民│                    │
│  │              │份有限公│辦理開戶事宜。又在│國民身分證│種文書│枚（依據：│健康保險卡│                    │
│  │              │司（下稱│該行開戶文件與「存│部分）；刑│、行使│刑法第三十│壹枚，偽造│                    │
│  │              │土銀）文│款印鑑卡」之「開戶│法第二百十│偽造私│八條第一項│之內容為「│                    │
│  │              │山分行  │人簽章欄」、「戶名│六條、第二│文書、│第三款，犯│袁承智」、│                    │
│  │              │        │欄」、「開戶人簽名│百十二條（│詐欺取│罪所得之物│材質不明之│                    │
│  │              │        │欄」、「印鑑式樣」│向銀行人員│財。  │且為被告所│方形印章壹│                    │
│  │              │        │欄接續偽造袁承智之│行使偽造之│      │有）。    │枚，偽造之│                    │
│  │              │        │印文共四枚、署押共│全民健康保│      │(二)偽造之內│「袁承智」│                    │
│  │              │        │二枚後，進而偽造「│險卡部分）│      │容為「袁承│署押貳枚、│                    │
│  │              │        │開戶申請文件與「存│；刑法第二│      │智」、材質│印文肆枚均│                    │
│  │              │        │款印鑑卡」私文書各│百十六條、│      │不明之方形│沒收。    │                    │
│  │              │        │一份後，持還該行承│第二百十條│      │印章一枚，│          │                    │
│  │              │        │辦人員行使，該行承│（行使偽造│      │偽造之「袁│          │                    │
│  │              │        │辦人員以為是「袁承│之申請開戶│      │承智」署押│          │                    │
│  │              │        │智」本人基於開戶意│文件部分）│      │二枚、印文│          │                    │
│  │              │        │思親來辦理，陷於錯│；刑法第三│      │四枚（依據│          │                    │
│  │              │        │誤，因此核發交付帳│百三十九條│      │：刑法第二│          │                    │
│  │              │        │號00000000│第一項（詐│      │百十九條，│          │                    │
│  │              │        │二二二○號帳戶存摺│得存摺、金│      │偽造之印章│          │                    │
│  │              │        │、金融卡與乙○○。│融卡部分）│      │、印文、署│          │                    │
│  │              │        │並致生損害於內政部│          │      │押）。    │          │                    │
│  │              │        │、全民健康保險局及│          │      │          │          │                    │
│  │              │        │袁承智，與土銀對於│          │      │          │          │                    │
│  │              │        │開戶資料審查之正確│          │      │          │          │                    │
│  │              │        │性。              │          │      │          │          │                    │
│  │              │        │                  │          │      │          │          │                    │
├─┼───────┼────┼─────────┼─────┼───┼─────┼─────┼──────────┤
│４│九十八年一月十│址設臺北│乙○○持偽造之袁承│戶籍法七十│行使偽│(一)偽造之「│有期徒刑伍│(一)被告乙○○自白。  │
│  │九日          │市○○路│智國民身分證、全民│五條第二項│造國民│袁承智」國│月，偽造之│(二)「個人顧客資料卡」│
│  │              │三段四八│健康保險卡至彰銀木│、第一項（│身分證│民身分證一│「袁承智」│  、「個人戶業務往來│
│  │              │號之彰化│柵分行，且持向該分│向銀行人員│、行使│枚、全民健│國民身分證│  申請書」影本（偵查│
│  │              │商業銀行│行承辦人員行使要求│行使偽造之│偽造特│康保險卡一│壹枚、全民│  卷第一二九、一三○│
│  │              │股份有限│辦理開戶事宜。又在│國民身分證│種文書│枚（依據：│健康保險卡│  頁參照）。        │
│  │              │公司（下│該行開戶文件與「個│部分）；刑│、行使│刑法第三十│壹枚，偽造│(三)「袁承智」國民身分│
│  │              │稱彰銀）│人顧客資料卡」之「│法第二百十│偽造私│八條第一項│之內容為「│  證影本一份（偵查卷│
│  │              │木柵分行│立約人欄」、「個人│六條、第二│文書、│第三款，犯│袁承智」、│  第一三一頁參照）。│
│  │              │        │戶印鑑卡欄」，「個│百十二條（│詐欺取│罪所得之物│材質不明之│                    │
│  │              │        │人戶業務往來申請書│向銀行人員│財。  │且為被告所│方形印章壹│                    │
│  │              │        │」之「立約人欄」等│行使偽造之│      │有）。    │枚，偽造之│                    │
│  │              │        │處接續偽造袁承智之│全民健康保│      │(二)偽造之內│「袁承智」│                    │
│  │              │        │印文共四枚、署押共│險卡部分）│      │容為「袁承│署押枚、│                    │
│  │              │        │三枚後，進而偽造「│；刑法第二│      │智」、材質│印文肆枚均│                    │
│  │              │        │前揭開戶申請文件私│百十六條、│      │不明之方形│沒收。    │                    │
│  │              │        │文書後，持還該行承│第二百十條│      │印章一枚，│          │                    │
│  │              │        │辦人員行使，該行承│（行使偽造│      │偽造之「袁│          │                    │
│  │              │        │辦人員以為是「袁承│之申請開戶│      │承智」署押│          │                    │
│  │              │        │智」本人基於開戶意│文件部分）│      │三枚、印文│          │                    │
│  │              │        │思親來辦理，陷於錯│；刑法第三│      │四枚（依據│          │                    │
│  │              │        │誤，因此核發交付帳│百三十九條│      │：刑法第二│          │                    │
│  │              │        │號00000000│第一項（詐│      │百十九條，│          │                    │
│  │              │        │五七五○○○號帳戶│得存摺、金│      │偽造之印章│          │                    │
│  │              │        │存摺、金融卡與韓鴻│融卡部分）│      │、印文、署│          │                    │
│  │              │        │田。並致生損害於內│          │      │押）。    │          │                    │
│  │              │        │政部、全民健康保險│          │      │          │          │                    │
│  │              │        │局及袁承智，與土銀│          │      │          │          │                    │
│  │              │        │對於開戶資料審查之│          │      │          │          │                    │
│  │              │        │正確性。          │          │      │          │          │                    │
├─┼───────┼────┼─────────┼─────┼───┼─────┼─────┼──────────┤
│５│九十八年一月二│址設臺北│乙○○持偽造之何文│戶籍法七十│行使偽│(一)偽造之「│有期徒刑伍│(一)被告乙○○自白。  │
│  │十日          │市士林區│忠國民身分證、全民│五條第二項│造國民│何文忠」國│月，偽造之│(二)「一本萬利帳戶往來│
│  │              │中正路二│健康保險卡至富邦銀│、第一項（│身分證│民身分證一│「何文忠」│  申請暨約定書」影本│
│  │              │八八號臺│士林分行，且持向該│向銀行人員│、行使│枚、全民健│國民身分證│  （偵查卷第一一九頁│
│  │              │北富邦商│分行承辦人員行使要│行使偽造之│偽造特│康保險卡一│壹枚、全民│  參照）。          │
│  │              │業銀行股│求辦理開戶事宜。又│國民身分證│種文書│枚（依據：│健康保險卡│(三)「何文忠」國民身分│
│  │              │份有限公│在該行「一本萬利帳│部分）；刑│、行使│刑法第三十│壹枚，偽造│  證、全民健康保險卡│
│  │              │司（下稱│戶往來申請暨約定書│法第二百十│偽造私│八條第一項│之內容為「│  影本一份（偵查卷第│
│  │              │富邦銀）│」之各簽名欄，接續│六條、第二│文書、│第三款，犯│何文忠」、│  一二○頁參照）。  │
│  │              │士林分行│偽造「何文忠」之印│百十二條（│詐欺取│罪所得之物│材質不明之│                    │
│  │              │        │文共五枚、署押共五│向銀行人員│財。  │且為被告所│方形印章壹│                    │
│  │              │        │枚後，進而偽造上開│行使偽造之│      │有）。    │枚，偽造之│                    │
│  │              │        │約定書私文書後，持│全民健康保│      │(二)偽造之內│「何文忠」│                    │
│  │              │        │還該行承辦人員行使│險卡部分）│      │容為「何文│署押伍枚、│                    │
│  │              │        │，該行承辦人員以為│；刑法第二│      │忠」、材質│印文伍枚均│                    │
│  │              │        │是「何文忠」本人基│百十六條、│      │不明之方形│沒收。    │                    │
│  │              │        │於開戶意思親來辦理│第二百十條│      │印章一枚，│          │                    │
│  │              │        │，陷於錯誤，因此核│（行使偽造│      │偽造之「何│          │                    │
│  │              │        │發交付帳號三○○一│之申請開戶│      │文忠」署押│          │                    │
│  │              │        │00000000號│文件部分）│      │五枚、印文│          │                    │
│  │              │        │帳戶存摺、金融卡與│；刑法第三│      │五枚（依據│          │                    │
│  │              │        │乙○○。並致生損害│百三十九條│      │：刑法第二│          │                    │
│  │              │        │於內政部、全民健康│第一項（詐│      │百十九條，│          │                    │
│  │              │        │保險局及何文忠，與│得存摺、金│      │偽造之印章│          │                    │
│  │              │        │富邦銀對於開戶資料│融卡部分）│      │、印文、署│          │                    │
│  │              │        │審查之正確性。    │          │      │押）。    │          │                    │
│  │              │        │                  │          │      │          │          │                    │
├─┼───────┼────┼─────────┼─────┼───┼─────┼─────┼──────────┤
│６│九十八年一月二│址設臺北│乙○○持偽造之董志│戶籍法七十│行使偽│(一)偽造之「│有期徒刑伍│(一)被告乙○○自白。  │
│  │十三日        │縣板橋市│聖國民身分證、全民│五條第二項│造國民│董志聖」國│月，偽造之│(二)「印鑑卡」、「基本│
│  │              │文化路一│健康保險卡至富邦銀│、第一項（│身分證│民身分證一│「董志聖」│  資料表」影本（偵查│
│  │              │段二六六│板橋分行，且持向該│向銀行人員│、行使│枚、全民健│國民身分證│  卷第一一五頁參照）│
│  │              │號之富邦│分行承辦人員行使要│行使偽造之│偽造特│康保險卡一│壹枚、全民│  。                │
│  │              │銀板橋分│求辦理開戶事宜。又│國民身分證│種文書│枚（依據：│健康保險卡│                    │
│  │              │行      │在該行「印鑑卡」之│部分）；刑│、行使│刑法第三十│壹枚，偽造│                    │
│  │              │        │「戶名欄」、「印鑑│法第二百十│偽造私│八條第一項│之內容為「│                    │
│  │              │        │欄」，接續偽造「董│六條、第二│文書、│第三款，犯│董志聖」、│                    │
│  │              │        │志聖」之印文共二枚│百十二條（│詐欺取│罪所得之物│材質不明之│                    │
│  │              │        │、署押共一枚後，進│向銀行人員│財。  │且為被告所│方形印章壹│                    │
│  │              │        │而偽造「印鑑卡」私│行使偽造之│      │有）。    │枚，偽造之│                    │
│  │              │        │文書後，又填寫基本│全民健康保│      │(二)偽造之內│「董志聖」│                    │
│  │              │        │資料表，一起持還該│險卡部分）│      │容為「董志│署押壹枚、│                    │
│  │              │        │行承辦人員行使，該│；刑法第二│      │聖」、材質│印文貳枚均│                    │
│  │              │        │行承辦人員以為是「│百十六條、│      │不明之方形│沒收。    │                    │
│  │              │        │董志聖」本人基於開│第二百十條│      │印章一枚，│          │                    │
│  │              │        │戶意思親來辦理，陷│（行使偽造│      │偽造之「董│          │                    │
│  │              │        │於錯誤，因此核發交│之申請開戶│      │志聖」署押│          │                    │
│  │              │        │付帳號七二一一六八│文件部分）│      │一枚、印文│          │                    │
│  │              │        │四三八七○一號帳戶│；刑法第三│      │二枚（依據│          │                    │
│  │              │        │存摺、金融卡與韓鴻│百三十九條│      │：刑法第二│          │                    │
│  │              │        │田。並致生損害於內│第一項（詐│      │百十九條，│          │                    │
│  │              │        │政部、全民健康保險│得存摺、金│      │偽造之印章│          │                    │
│  │              │        │局及董志聖，與富邦│融卡部分）│      │、印文、署│          │                    │
│  │              │        │銀對於開戶資料審查│          │      │押）。    │          │                    │
│  │              │        │之正確性。        │          │      │          │          │                    │
├─┼───────┼────┼─────────┼─────┼───┼─────┼─────┼──────────┤
│７│九十八年二月九│址設臺北│乙○○持偽造之張禮│戶籍法七十│行使偽│(一)偽造之「│有期徒刑伍│(一)被告乙○○自白。  │
│  │日            │市文山區│明國民身分證、全民│五條第二項│造國民│張禮明」國│月，偽造之│(二)「各類存款開戶暨往│
│  │              │保儀路一│健康保險卡至第一銀│、第一項（│身分證│民身分證一│「張禮明」│  來業務項目申請書」│
│  │              │二號之第│木柵分行，且持向該│向銀行人員│、行使│枚、全民健│國民身分證│  、「開戶作業檢核表│
│  │              │一商業銀│分行承辦人員行使要│行使偽造之│偽造特│康保險卡一│壹枚、全民│  」影本一份（偵查卷│
│  │              │行股份有│求辦理開戶事宜。又│國民身分證│種文書│枚（依據：│健康保險卡│  第六七、六八、七○│
│  │              │限公司（│在該行「各類存款開│部分）；刑│、行使│刑法第三十│壹枚，偽造│  頁參照）。        │
│  │              │下稱第一│戶暨往來業務項目申│法第二百十│偽造私│八條第一項│之內容為「│(三)「張禮明」之國民身│
│  │              │銀）木柵│請書」之「客戶簽章│六條、第二│文書、│第三款，犯│張禮明」、│  分證影本一份（偵查│
│  │              │分行    │欄」、「申請人欄」│百十二條（│詐欺取│罪所得之物│材質不明之│  卷第六九頁參照）。│
│  │              │        │接續偽造「張禮明」│向銀行人員│財。  │且為被告所│方形印章壹│                    │
│  │              │        │署押共一枚、印文共│行使偽造之│      │有）。    │枚，偽造之│                    │
│  │              │        │二枚，進而偽造前揭│全民健康保│      │(二)偽造之內│「張禮明」│                    │
│  │              │        │申請書私文書後，又│險卡部分）│      │容為「張禮│署押壹枚、│                    │
│  │              │        │填寫「開戶作業檢核│；刑法第二│      │明」、材質│印文貳枚均│                    │
│  │              │        │表」一份，併同持還│百十六條、│      │不明之方形│沒收。    │                    │
│  │              │        │該行承辦人員行使，│第二百十條│      │印章一枚，│          │                    │
│  │              │        │該行承辦人員以為是│（行使偽造│      │偽造之「張│          │                    │
│  │              │        │「張禮明」本人基於│之申請開戶│      │禮明」署押│          │                    │
│  │              │        │開戶意思親來辦理，│文件部分）│      │一枚、印文│          │                    │
│  │              │        │陷於錯誤，因此核發│；刑法第三│      │二枚（依據│          │                    │
│  │              │        │交付帳號一四七五○│百三十九條│      │：刑法第二│          │                    │
│  │              │        │三二○四九九號帳戶│第一項（詐│      │百十九條，│          │                    │
│  │              │        │存摺、金融卡與韓鴻│得存摺、金│      │偽造之印章│          │                    │
│  │              │        │田。並致生損害於內│融卡部分）│      │、印文、署│          │                    │
│  │              │        │政部、全民健康保險│          │      │押）。    │          │                    │
│  │              │        │局及張禮明，與第一│          │      │          │          │                    │
│  │              │        │銀對於開戶資料審查│          │      │          │          │                    │
│  │              │        │之正確性。        │          │      │          │          │                    │
├─┼───────┼────┼─────────┼─────┼───┼─────┼─────┼──────────┤
│８│九十八年二月十│址設臺北│乙○○持偽造之陳建│戶籍法七十│行使偽│(一)偽造之「│有期徒刑伍│(一)被告乙○○自白。  │
│  │七日          │市大安區│森國民身分證、全民│五條第二項│造國民│陳建森」國│月，偽造之│(二)「個人戶業務往來申│
│  │              │仁愛路三│健康保險卡至彰銀建│、第一項（│身分證│民身分證一│「陳建森」│  請書」、「個人戶顧│
│  │              │段一三六│國分行，且持向該分│向銀行人員│、行使│枚、全民健│國民身分證│  客資料卡」（偵查卷│
│  │              │號一樓之│行承辦人員行使要求│行使偽造之│偽造特│康保險卡一│壹枚、全民│  第一○八至一一○頁│
│  │              │彰銀建國│辦理開戶事宜。又在│國民身分證│種文書│枚（依據：│健康保險卡│  參照）。          │
│  │              │分行    │該行「個人業務往來│部分）；刑│、行使│刑法第三十│壹枚，偽造│(三)「陳建森」之國民身│
│  │              │        │申請書立約人欄等處│法第二百十│偽造私│八條第一項│之內容為「│  分證影本一份（偵查│
│  │              │        │、「個人戶顧客資料│六條、第二│文書、│第三款，犯│陳建森」、│  卷第一一一頁參照）│
│  │              │        │卡」之「立約人欄」│百十二條（│詐欺取│罪所得之物│材質不明之│  。                │
│  │              │        │，接續偽造「陳建森│向銀行人員│財。  │且為被告所│方形印章壹│                    │
│  │              │        │」之印文共二枚、署│行使偽造之│      │有）。    │枚，偽造之│                    │
│  │              │        │押共三枚後，進而偽│全民健康保│      │(二)偽造之內│「陳建森」│                    │
│  │              │        │造前揭開戶文件私文│險卡部分）│      │容為「陳建│署押枚、│                    │
│  │              │        │書後，持還該行承辦│；刑法第二│      │森」、材質│印文貳枚均│                    │
│  │              │        │人員行使，該行承辦│百十六條、│      │不明之方形│沒收。    │                    │
│  │              │        │人員以為是「陳建森│第二百十條│      │印章一枚，│          │                    │
│  │              │        │」本人基於開戶意思│（行使偽造│      │偽造之「陳│          │                    │
│  │              │        │親來辦理，陷於錯誤│之申請開戶│      │建森」署押│          │                    │
│  │              │        │，因此核發交付帳號│文件部分）│      │三枚、印文│          │                    │
│  │              │        │000000000│；刑法第三│      │二枚（依據│          │                    │
│  │              │        │四九一○○號帳戶存│百三十九條│      │：刑法第二│          │                    │
│  │              │        │摺、金融卡與乙○○│第一項（詐│      │百十九條，│          │                    │
│  │              │        │。並致生損害於內政│得存摺、金│      │偽造之印章│          │                    │
│  │              │        │部、全民健康保險局│融卡部分）│      │、印文、署│          │                    │
│  │              │        │及陳建森，與彰銀對│          │      │押）。    │          │                    │
│  │              │        │於開戶資料審查之正│          │      │          │          │                    │
│  │              │        │確性。            │          │      │          │          │                    │
│  │              │        │                  │          │      │          │          │                    │
│  │              │        │                  │          │      │          │          │                    │
│  │              │        │                  │          │      │          │          │                    │
│  │              │        │                  │          │      │          │          │                    │
└─┴───────┴────┴─────────┴─────┴───┴─────┴─────┴──────────┘
附表一之(二)：
┌─┬────┬───────┬───────────┬───────┬──────┐
│編│被害人  │被詐騙時間    │本案詐欺集團(一)使用之詐│匯款時間、地點│證據        │
│號│        │              │術                    │及受損金額與匯│            │
│  │        │              │                      │入帳戶        │            │
├─┼────┼───────┼───────────┼───────┼──────┤
│一│許簡貴英│九十七年十一月│詐欺集團(一)某姓名不詳成│1.時間：九十七│1.被害人指述│
│  │        │三日          │員，撥打電話予被害人，│  年十一月三日│（偵查卷第二│
│  │        │              │佯稱被害人涉犯詐欺案件│  下午二時三十│三五至二三七│
│  │        │              │遭通緝，需將帳戶金錢提│  分。        │頁）。      │
│  │        │              │領至安全帳戶監管云云，│2.地點：臺灣銀│2.附表一之(一)│
│  │        │              │致被害人陷於錯誤，而於│  行民生分行內│編號1 所示帳│
│  │        │              │右列1.所示之時間匯款。│  某櫃臺前。  │戶交易明細（│
│  │        │              │                      │3.受損金額：一│偵查卷第一○│
│  │        │              │                      │  百七十萬元。│六頁）。    │
│  │        │              │                      │4.匯入帳戶：附│3.被害人匯款│
│  │        │              │                      │  表一之(一)編號│回條聯（偵查│
│  │        │              │                      │  1 所示帳戶。│卷第二三八頁│
│  │        │              │                      │              │）。        │
│  │        │              │                      │              │            │
│  │        │              │                      │              │            │
│  │        │              │                      │              │            │
├─┼────┼───────┼───────────┼───────┼──────┤
│二│卯○○  │九十七年十一月│本案詐欺集團(一)某姓名不│1.時間：九十七│1.被害人指述│
│  │        │十三日        │詳成員，撥打電話予被害│  年十一月十三│（偵查卷第二│
│  │        │              │人，佯稱被害人金融資料│  日中午十二時│二九至二三○│
│  │        │              │遭盜用，需將帳戶金錢信│  六分。      │頁）。      │
│  │        │              │託云云，致被害人陷於錯│2.地點：合作金│2.附表一之(一)│
│  │        │              │誤，而於右列1.所示之時│  庫中港分行內│編號2 所示帳│
│  │        │              │間匯款。              │  某櫃臺前。  │戶交易明細（│
│  │        │              │                      │3.受損金額：二│偵查卷第一○│
│  │        │              │                      │  十萬元。    │二頁）。    │
│  │        │              │                      │4.匯入帳戶：附│3.被害人存款│
│  │        │              │                      │  表一之(一)編號│憑條存根聯（│
│  │        │              │                      │  2 所示帳戶。│偵查卷第二三│
│  │        │              │                      │              │二頁）。    │
│  │        │              │                      │              │            │
│  │        │              │                      │              │            │
│  │        │              │                      │              │            │
├─┼────┼───────┼───────────┼───────┼──────┤
│三│庚○○  │九十七年十一月│本案詐欺集團(一)某姓名不│1.時間：九十七│1.被害人指述│
│  │        │十三日        │詳成員，撥打電話予被害│  年十一月十三│（偵查卷第二│
│  │        │              │人，佯稱被害人涉犯洗錢│  日下午一時五│二二至二二三│
│  │        │              │案，需將帳戶金錢提領至│  十八分。    │頁）。      │
│  │        │              │安全帳戶以防凍結云云，│2.地點：合作金│2.附表一之(一)│
│  │        │              │致被害人陷於錯誤，而於│  庫九如分行內│編號2 所示帳│
│  │        │              │右列1.所示之時間匯款。│  某處櫃臺前。│戶交易明細（│
│  │        │              │                      │3.受損金額：六│偵查卷第一○│
│  │        │              │                      │  萬元。      │二頁）。    │
│  │        │              │                      │4.匯入帳戶：附│3.被害人存款│
│  │        │              │                      │  表一之(一)編號│憑條存根聯（│
│  │        │              │                      │  2 所示帳戶。│偵查卷第二二│
│  │        │              │                      │              │四頁）。    │
│  │        │              │                      │              │            │
│  │        │              │                      │              │            │
├─┼────┼───────┼───────────┼───────┼──────┤
│四│癸○○  │九十八年二月十│本案詐欺集團(一)某姓名不│1.時間：九十八│1.被害人指述│
│  │        │三日          │詳成員，撥打電話予被害│  年二月十三日│（偵查卷第二│
│  │        │              │人，佯稱被害人金融帳戶│  。          │四一至二四二│
│  │        │              │遭盜用，需將帳戶金錢轉│2.地點：高雄縣│頁）。      │
│  │        │              │至指定帳戶云云，致被害│  鳳山市○○路│2.附表一之(一)│
│  │        │              │人陷於錯誤，而於右列1.│  中國信託銀行│編號8 所示帳│
│  │        │              │所示之時間匯款。      │  內某櫃臺前。│戶交易明細（│
│  │        │              │                      │3.受損金額：二│偵查卷第一一│
│  │        │              │                      │  百萬元。    │二頁）。    │
│  │        │              │                      │4.匯入帳戶：附│3.被害人匯款│
│  │        │              │                      │  表一之(一)編號│申請書（偵查│
│  │        │              │                      │  8 所示帳戶。│卷第二四三頁│
│  │        │              │                      │              │）。        │
│  │        │              │                      │              │            │
│  │        │              │                      │              │            │
│  │        │              │                      │              │            │
├─┼────┼───────┼───────────┼───────┼──────┤
│五│己○○  │九十八年三月十│本案詐欺集團(一)某姓名不│(一)            │1.被害人指述│
│  │        │六日          │詳成員，撥打電話予被害│1.時間：九十八│（偵查卷第二│
│  │        │              │人，佯稱被害人涉犯洗錢│  年三月十六日│一六至二一七│
│  │        │              │案，需將帳戶金錢提領至│  下午三時。  │頁）。      │
│  │        │              │指定帳戶云云，致被害人│2.地點：第一銀│2.附表一之(一)│
│  │        │              │陷於錯誤，分別於右列(一)│  行中壢分行內│編號7 所示帳│
│  │        │              │1. 與(二)1.所示之時間匯 │  某櫃臺前。  │戶交易明細（│
│  │        │              │款。                  │3.受損金額：六│偵查卷第九一│
│  │        │              │                      │  十萬。      │頁）。      │
│  │        │              │                      │4.匯入帳戶：附│3.被害人存款│
│  │        │              │                      │  表一之(一)編號│存根聯（偵查│
│  │        │              │                      │  7 所示帳戶。│卷第二一八頁│
│  │        │              │                      │(二)            │）。        │
│  │        │              │                      │1.時間：九十八│            │
│  │        │              │                      │  年三月十七日│            │
│  │        │              │                      │  上午十時。  │            │
│  │        │              │                      │2.地點：第一銀│            │
│  │        │              │                      │  行中壢分行內│            │
│  │        │              │                      │  某櫃臺前。  │            │
│  │        │              │                      │3.受損金額：十│            │
│  │        │              │                      │  八萬。      │            │
│  │        │              │                      │4.匯入帳戶：附│            │
│  │        │              │                      │  表一之(一)編號│            │
│  │        │              │                      │  7 所示帳戶。│            │
│  │        │              │                      │              │            │
│  │        │              │                      │              │            │
│  │        │              │                      │              │            │
│  │        │              │                      │              │            │
└─┴────┴───────┴───────────┴───────┴──────┘
附表二之(一)：
┌─┬───────┬────┬─────────┬─────┬───┬─────┬─────┬──────────┐
│編│              │        │                  │          │      │          │          │                    │
│號│時間          │地點    │行為              │所犯法條  │罪名  │沒收物及依│  科刑欄  │證據                │
│  │              │        │                  │          │      │據        │          │                    │
├─┼───────┼────┼─────────┼─────┼───┼─────┼─────┼──────────┤
│１│九十八年二月十│址設臺北│丙○○持偽造之崔興│戶籍法七十│行使偽│(一)偽造之「│有期徒刑肆│(一)被告丙○○自白。  │
│  │二日          │縣中和市│茂國民身分證、全民│五條第二項│造國民│崔興茂」國│月，偽造之│(二)「存摺存款印鑑卡暨│
│  │              │華新街八│健康保險卡至陽信銀│、第一項（│身分證│民身分證一│「崔興茂」│  開戶申請書」影本（│
│  │              │十九號一│新和分行，且持向該│向銀行人員│、行使│枚、全民健│國民身分證│  偵查卷第一四六頁參│
│  │              │樓之陽信│分行承辦人員行使要│行使偽造之│偽造特│康保險卡一│壹枚、全民│  照）。            │
│  │              │商業銀行│求辦理開戶事宜。又│國民身分證│種文書│枚（依據：│健康保險卡│(三)「崔興茂」國民身分│
│  │              │股份有限│在該行「存摺存款印│部分）；刑│、行使│刑法第三十│壹枚，偽造│  證、全民健康保險卡│
│  │              │公司（下│鑑卡暨開戶申請書」│法第二百十│偽造私│八條第一項│之內容為「│  影本一份（偵查卷第│
│  │              │稱陽信銀│之「戶名簽名蓋章欄│六條、第二│文書、│第三款，犯│崔興茂」、│  一四七頁參照）。  │
│  │              │）新和分│」、「留存印鑑欄」│百十二條（│詐欺取│罪所得之物│材質不明之│                    │
│  │              │行      │，接續偽造「李湘麒│向銀行人員│財。  │且為被告所│方形印章壹│                    │
│  │              │        │」之印文二枚、署押│行使偽造之│      │有）。    │枚，偽造之│                    │
│  │              │        │一枚後，進而偽造「│全民健康保│      │(二)偽造之內│「崔興茂」│                    │
│  │              │        │存摺存款印鑑卡暨開│險卡部分）│      │容為「崔興│署押壹枚、│                    │
│  │              │        │戶申請書」私文書後│；刑法第二│      │茂」、材質│印文貳枚均│                    │
│  │              │        │，持還該行承辦人員│百十六條、│      │不明之方形│沒收。    │                    │
│  │              │        │行使，該行承辦人員│第二百十條│      │印章一枚，│          │                    │
│  │              │        │以為是「崔興茂」本│（行使偽造│      │偽造之「崔│          │                    │
│  │              │        │人基於開戶意思親來│之申請開戶│      │興茂」署押│          │                    │
│  │              │        │辦理，陷於錯誤，因│文件部分）│      │一枚、印文│          │                    │
│  │              │        │此核發交付帳號○二│；刑法第三│      │二枚（依據│          │                    │
│  │              │        │000000000│百三十九條│      │：刑法第二│          │                    │
│  │              │        │○號帳戶存摺、金融│第一項（詐│      │百十九條，│          │                    │
│  │              │        │卡與丙○○。並致生│得存摺、金│      │偽造之印章│          │                    │
│  │              │        │損害於內政部、全民│融卡部分）│      │、印文、署│          │                    │
│  │              │        │健康保險局及崔興茂│          │      │押）。    │          │                    │
│  │              │        │，與陽信銀對於開戶│          │      │          │          │                    │
│  │              │        │資料審查之正確性。│          │      │          │          │                    │
│  │              │        │                  │          │      │          │          │                    │
├─┼───────┼────┼─────────┼─────┼───┼─────┼─────┼──────────┤
│２│九十八年二月十│址設臺北│丙○○持偽造之崔興│戶籍法七十│行使偽│(一)偽造之「│有期徒刑肆│(一)被告丙○○自白。  │
│  │二日          │縣板橋市│茂國民身分證、全民│五條第二項│造國民│崔興茂」國│月，偽造之│(二)「存摺存款開戶申請│
│  │              │成都街十│健康保險卡至板信銀│、第一項（│身分證│民身分證一│「崔興茂」│  書」、「存款印鑑卡│
│  │              │八號二樓│興南分行，且持向該│向銀行人員│、行使│枚、全民健│國民身分證│  」（偵查卷第一五○│
│  │              │之板信商│分行承辦人員行使要│行使偽造之│偽造特│康保險卡一│壹枚、全民│  至一五一頁參照）。│
│  │              │業銀行股│求辦理開戶事宜。又│國民身分證│種文書│枚（依據：│健康保險卡│(三)「崔興茂」國民身分│
│  │              │份有限公│在該行「存摺存款開│部分）；刑│、行使│刑法第三十│壹枚，偽造│  證影本一份（偵查卷│
│  │              │司（下稱│戶申請書」之「存戶│法第二百十│偽造私│八條第一項│之內容為「│  第一五三頁參照）。│
│  │              │板信銀）│親簽或蓋原留印鑑欄│六條、第二│文書、│第三款，犯│崔興茂」、│                    │
│  │              │興南分行│」「存戶立約定書人│百十二條（│詐欺取│罪所得之物│材質不明之│                    │
│  │              │        │欄」、與存款印鑑卡│向銀行人員│財。  │且為被告所│方形印章壹│                    │
│  │              │        │之「印鑑卡欄」及「│行使偽造之│      │有）      │枚，偽造之│                    │
│  │              │        │戶名親簽及蓋立約章│全民健康保│      │。        │「崔興茂」│                    │
│  │              │        │欄」，接續偽造「崔│險卡部分）│      │(二)偽造之內│署押枚、│                    │
│  │              │        │興茂」之印文四枚、│；刑法第二│      │容為「崔興│印文肆枚均│                    │
│  │              │        │署押三枚後，進而偽│百十六條、│      │茂」、材質│沒收。    │                    │
│  │              │        │造上揭開戶申請文件│第二百十條│      │不明之方形│          │                    │
│  │              │        │私文書後，一起持還│（行使偽造│      │印章一枚，│          │                    │
│  │              │        │該行承辦人員行使，│之申請開戶│      │偽造之「崔│          │                    │
│  │              │        │該行承辦人員以為是│文件部分）│      │興茂」署押│          │                    │
│  │              │        │「崔興茂」本人基於│；刑法第三│      │三枚、印文│          │                    │
│  │              │        │開戶意思親來辦理，│百三十九條│      │四枚（依據│          │                    │
│  │              │        │陷於錯誤，因此核發│第一項（詐│      │：刑法第二│          │                    │
│  │              │        │交付帳號○一一八五│得存摺、金│      │百十九條，│          │                    │
│  │              │        │000000000│融卡部分）│      │偽造之印章│          │                    │
│  │              │        │號帳戶存摺、金融卡│          │      │、印文、署│          │                    │
│  │              │        │與丙○○。並致生損│          │      │押）。    │          │                    │
│  │              │        │害於內政部、全民健│          │      │          │          │                    │
│  │              │        │康保險局及崔興茂，│          │      │          │          │                    │
│  │              │        │與板信銀對於開戶資│          │      │          │          │                    │
│  │              │        │料審查之正確性。  │          │      │          │          │                    │
│  │              │        │                  │          │      │          │          │                    │
│  │              │        │                  │          │      │          │          │                    │
├─┼───────┼────┼─────────┼─────┼───┼─────┼─────┼──────────┤
│３│九十八年二月十│址設臺北│丙○○持偽造之莊明│戶籍法七十│行使偽│(一)偽造之「│有期徒刑肆│(一)被告丙○○自白。  │
│  │二日          │市信義區│源國民身分證、全民│五條第二項│造國民│莊明源」國│月，偽造之│(二)「新臺幣存摺類存款│
│  │              │之兆豐國│健康保險卡至兆豐銀│、第一項（│身分證│民身分證一│「莊明源」│  綜合約定書」影本（│
│  │              │際商業銀│信義分行，且持向該│向銀行人員│、行使│枚、全民健│國民身分證│  偵查卷第一五六至一│
│  │              │行股份有│分行承辦人員行使要│行使偽造之│偽造特│康保險卡一│壹枚、全民│  五七頁參照）。    │
│  │              │限公司（│求辦理開戶事宜。又│國民身分證│種文書│枚（依據：│健康保險卡│(三)「莊明源」國民身  │
│  │              │下稱兆豐│在該行「新臺幣存摺│部分）；刑│、行使│刑法第三十│壹枚，偽造│  分證、全民健康保險│
│  │              │銀）信義│類存款綜合約定書」│法第二百十│偽造私│八條第一項│之內容為「│  卡影本一份（偵查卷│
│  │              │分行    │之「存戶簽章欄」、│六條、第二│文書、│第三款，犯│莊明源」、│  第一五八頁參照）。│
│  │              │        │「立約定書人簽章欄│百十二條（│詐欺取│罪所得之物│材質不明之│                    │
│  │              │        │」，接續偽造「莊明│向銀行人員│財。  │且為被告所│方形印章壹│                    │
│  │              │        │源」之印文六枚、署│行使偽造之│      │有）。    │枚，偽造之│                    │
│  │              │        │押四枚後，進而偽造│全民健康保│      │(二)偽造之內│「莊明源」│                    │
│  │              │        │「新臺幣存摺類存款│險卡部分）│      │容為「莊明│署押肆枚、│                    │
│  │              │        │綜合約定書」私文書│；刑法第二│      │源」、材質│印文陸枚均│                    │
│  │              │        │後，持還該行承辦人│百十六條、│      │不明之方形│沒收。    │                    │
│  │              │        │員行使，該行承辦人│第二百十條│      │印章一枚，│          │                    │
│  │              │        │員以為是「莊明源」│（行使偽造│      │偽造之「莊│          │                    │
│  │              │        │本人基於開戶意思親│之申請開戶│      │明源」署押│          │                    │
│  │              │        │來辦理，陷於錯誤，│文件部分）│      │四枚、印文│          │                    │
│  │              │        │因此核發交付帳號○│；刑法第三│      │六枚（依據│          │                    │
│  │              │        │000000000│百三十九條│      │：刑法第二│          │                    │
│  │              │        │二帳戶存摺、金融卡│第一項（詐│      │百十九條，│          │                    │
│  │              │        │與丙○○。並致生損│得存摺、金│      │偽造之印章│          │                    │
│  │              │        │害於內政部、全民健│融卡部分）│      │、印文、署│          │                    │
│  │              │        │康保險局及莊明源，│          │      │押）。    │          │                    │
│  │              │        │與兆豐銀對於開戶資│          │      │          │          │                    │
│  │              │        │料審查之正確性。  │          │      │          │          │                    │
│  │              │        │                  │          │      │          │          │                    │
│  │              │        │                  │          │      │          │          │                    │
│  │              │        │                  │          │      │          │          │                    │
├─┼───────┼────┼─────────┼─────┼───┼─────┼─────┼──────────┤
│４│九十八年二月十│址設新竹│丙○○持偽造之邱志│戶籍法七十│行使偽│(一)偽造之「│有期徒刑肆│(一)被告丙○○自白。  │
│  │三日          │市○○路│文國民身分證、全民│五條第二項│造國民│邱志文」國│月，偽造之│(二)「存款相關業務申請│
│  │              │一段二一│健康保險卡至渣打銀│、第一項（│身分證│民身分證一│「邱志文」│  書」影本（偵查卷第│
│  │              │四巷五十│延平分行，且持向該│向銀行人員│、行使│枚、全民健│國民身分證│  一四一至一四二頁參│
│  │              │號之渣打│分行承辦人員行使要│行使偽造之│偽造特│康保險卡一│壹枚、全民│  照）。            │
│  │              │商業銀行│求辦理開戶事宜。又│國民身分證│種文書│枚（依據：│健康保險卡│(三)「邱志文」國民身分│
│  │              │股份有限│在該行「存款相關業│部分）；刑│、行使│刑法第三十│壹枚，偽造│  證及全民健康保險卡│
│  │              │公司（下│務申請書」之「約定│法第二百十│偽造私│八條第一項│之內容為「│  影本一份（偵查卷第│
│  │              │稱渣打銀│書版本處」、「密碼│六條、第二│文書、│第三款，犯│邱志文」、│  一四二頁參照）。  │
│  │              │）延平分│單及卡片領取方式欄│百十二條（│詐欺取│罪所得之物│材質不明之│                    │
│  │              │行      │」、「立約人簽章欄│向銀行人員│財。  │且為被告所│方形印章壹│                    │
│  │              │        │」、「印鑑欄」及「│行使偽造之│      │有）。    │枚，偽造之│                    │
│  │              │        │簽章欄」等處接續偽│全民健康保│      │(二)偽造之內│「邱志文」│                    │
│  │              │        │造邱志文之印文共六│險卡部分）│      │容為「邱志│署押枚、│                    │
│  │              │        │枚、署押共三枚後，│；刑法第二│      │文」、材質│印文陸枚均│                    │
│  │              │        │進而偽造前揭開戶申│百十六條、│      │不明之方形│沒收。    │                    │
│  │              │        │請文件私文書後，持│第二百十條│      │印章一枚，│          │                    │
│  │              │        │還該行承辦人員行使│（行使偽造│      │偽造之「邱│          │                    │
│  │              │        │，該行承辦人員以為│之申請開戶│      │志文」署押│          │                    │
│  │              │        │是「邱志文」本人基│文件部分）│      │三枚、印文│          │                    │
│  │              │        │於開戶意思親來辦理│；刑法第三│      │六枚（依據│          │                    │
│  │              │        │，陷於錯誤，因此核│百三十九條│      │：刑法第二│          │                    │
│  │              │        │發交付帳號○○九二│第一項（詐│      │百十九條，│          │                    │
│  │              │        │00000000號│得存摺、金│      │偽造之印章│          │                    │
│  │              │        │帳戶存摺、金融卡與│融卡部分）│      │、印文、署│          │                    │
│  │              │        │丙○○。並致生損害│          │      │押）。    │          │                    │
│  │              │        │於內政部、全民健康│          │      │          │          │                    │
│  │              │        │保險局及邱志文，與│          │      │          │          │                    │
│  │              │        │渣打銀對於開戶資料│          │      │          │          │                    │
│  │              │        │審查之正確性。    │          │      │          │          │                    │
│  │              │        │                  │          │      │          │          │                    │
│  │              │        │                  │          │      │          │          │                    │
│  │              │        │                  │          │      │          │          │                    │
├─┼───────┼────┼─────────┼─────┼───┼─────┼─────┼──────────┤
│５│九十八年二月十│址設臺北│丙○○持偽造之黃俊│戶籍法七十│行使偽│(一)偽造之「│有期徒刑肆│(一)被告丙○○自白。  │
│  │九日          │市內湖區│圖國民身分證、全民│五條第二項│造國民│黃俊圖」國│月，偽造之│(二)「新臺幣存摺類存款│
│  │              │成功路四│健康保險卡至兆豐銀│、第一項（│身分證│民身分證一│「黃俊圖」│  綜合約定書」影本（│
│  │              │段六八號│信義分行，且持向該│向銀行人員│、行使│枚、全民健│國民身分證│  偵查卷第五八至五九│
│  │              │兆豐國際│分行承辦人員行使要│行使偽造之│偽造特│康保險卡一│壹枚、全民│  頁參照）。        │
│  │              │商業銀行│求辦理開戶事宜。又│國民身分證│種文書│枚（依據：│健康保險卡│(三)「黃俊圖」國民身分│
│  │              │股份有限│在該行「新臺幣存摺│部分）；刑│、行使│刑法第三十│壹枚，偽造│  證、全民健康保險卡│
│  │              │公司（下│類存款綜合約定書」│法第二百十│偽造私│八條第一項│之內容為「│  影本一份（偵查卷第│
│  │              │稱兆豐銀│之「存戶簽章欄」、│六條、第二│文書、│第三款，犯│黃俊圖」、│  六○頁參照）。    │
│  │              │）內湖分│「立約定書人簽章欄│百十二條（│詐欺取│罪所得之物│材質不明之│                    │
│  │              │行      │」，接續偽造「黃俊│向銀行人員│財。  │且為被告所│方形印章壹│                    │
│  │              │        │圖」之印文、署押各│行使偽造之│      │有）      │枚，偽造之│                    │
│  │              │        │四枚後，進而偽造「│全民健康保│      │。        │「黃俊圖」│                    │
│  │              │        │新臺幣存摺類存款綜│險卡部分）│      │(二)偽造之內│署押肆枚、│                    │
│  │              │        │合約定書」私文書後│；刑法第二│      │容為「黃俊│印文肆枚均│                    │
│  │              │        │，持還該行承辦人員│百十六條、│      │圖」、材質│沒收。    │                    │
│  │              │        │行使，該行承辦人員│第二百十條│      │不明之方形│          │                    │
│  │              │        │以為是「黃俊圖」本│（行使偽造│      │印章一枚，│          │                    │
│  │              │        │人基於開戶意思親來│之申請開戶│      │偽造之「何│          │                    │
│  │              │        │辦理，陷於錯誤，因│文件部分）│      │文忠」署押│          │                    │
│  │              │        │此核發交付帳號○五│；刑法第三│      │肆枚、印文│          │                    │
│  │              │        │000000000│百三十九條│      │肆枚（依據│          │                    │
│  │              │        │號帳戶存摺、金融卡│第一項（詐│      │：刑法第二│          │                    │
│  │              │        │與丙○○。並致生損│得存摺、金│      │百十九條，│          │                    │
│  │              │        │害於內政部、全民健│融卡部分）│      │偽造之印章│          │                    │
│  │              │        │康保險局及黃俊圖，│          │      │、印文、署│          │                    │
│  │              │        │與兆豐銀對於開戶資│          │      │押）。    │          │                    │
│  │              │        │料審查之正確性。  │          │      │          │          │                    │
│  │              │        │                  │          │      │          │          │                    │
└─┴───────┴────┴─────────┴─────┴───┴─────┴─────┴──────────┘
附表二之(二)：
┌─┬────┬───────┬───────────┬───────┬──────┐
│編│被害人  │被詐騙時間    │本案詐欺集團(二)使用之詐│匯款時間、地點│證據        │
│號│        │              │術                    │及受損金額與匯│            │
│  │        │              │                      │入帳戶        │            │
├─┼────┼───────┼───────────┼───────┼──────┤
│一│寅○○  │九十八年三月四│本案詐欺集團(二)某姓名不│1.時間：九十八│1.被害人指述│
│  │        │日            │詳成員，撥打電話予被害│  年三月四日  │（偵查卷第二│
│  │        │              │人，佯稱被害人涉犯洗錢│  下午三時三十│五四至二五七│
│  │        │              │案，需將帳戶金錢提領至│  分。        │頁）。      │
│  │        │              │安全帳戶監管云云，致被│2.地點：桃園縣│2.附表二之(一)│
│  │        │              │害人陷於錯誤，而於右列│  平鎮市○○路│編號1 所示帳│
│  │        │              │1. 所示之時間匯款。   │  二號彰化銀行│戶交易明細（│
│  │        │              │                      │  內某櫃臺前。│偵查卷第一四│
│  │        │              │                      │3.受損金額：十│八頁）。    │
│  │        │              │                      │  五萬元。    │3.被害人匯款│
│  │        │              │                      │4.匯入帳戶：附│回條聯（偵查│
│  │        │              │                      │  表二之(一)編號│卷第二五八頁│
│  │        │              │                      │  1 所示帳戶。│）。        │
│  │        │              │                      │              │            │
│  │        │              │                      │              │            │
│  │        │              │                      │              │            │
├─┼────┼───────┼───────────┼───────┼──────┤
│二│戊○○  │九十八年三月五│本案詐欺集團(二)某姓名不│1.時間：九十八│1.被害人指述│
│  │        │日            │詳成員，撥打電話予被害│  年三月十一日│（偵查卷第二│
│  │        │              │人，佯稱被害人涉犯掏空│  上午十一時二│七三至二七四│
│  │        │              │案，需將帳戶金錢轉至指│  五分。      │頁）。      │
│  │        │              │定帳戶監管云云，致被害│2.地點：臺北市│2.附表二之(一)│
│  │        │              │人陷於錯誤，而於右列1.│  某銀行內某櫃│編號3 所示帳│
│  │        │              │所示之時間匯款。      │  臺前。      │戶交易明細（│
│  │        │              │                      │3.受損金額：二│偵查卷第一六│
│  │        │              │                      │  百萬元。    │○頁）。    │
│  │        │              │                      │4.匯入帳戶：附│            │
│  │        │              │                      │  表二之(一)編號│            │
│  │        │              │                      │  3 所示帳戶。│            │
│  │        │              │                      │              │            │
│  │        │              │                      │              │            │
│  │        │              │                      │              │            │
│  │        │              │                      │              │            │
├─┼────┼───────┼───────────┼───────┼──────┤
│三│辛○○  │九十八年三月六│本案詐欺集團(二)某姓名不│1.時間：九十八│1.被害人指述│
│  │        │日            │詳成員，撥打電話予被害│  年三月六日某│（偵查卷第二│
│  │        │              │人，佯稱被害人涉犯洗錢│  時許。      │六一至二六二│
│  │        │              │案，需將帳戶金錢提領至│2.地點：高雄市│頁）。      │
│  │        │              │安全帳戶以防凍結云云，│  陽信商業銀行│2.附表二之(一)│
│  │        │              │致被害人陷於錯誤，而於│  內某櫃臺前。│編號1 所示帳│
│  │        │              │右列1.所示之時間匯款。│3.受損金額：十│戶交易明細（│
│  │        │              │                      │  五萬元。    │偵查卷第一四│
│  │        │              │                      │4.匯入帳戶：附│八頁）。    │
│  │        │              │                      │  表二之(一)編號│3.被害人存款│
│  │        │              │                      │  1 所示帳戶。│送款單（偵查│
│  │        │              │                      │              │卷第二六三頁│
│  │        │              │                      │              │）。        │
│  │        │              │                      │              │            │
│  │        │              │                      │              │            │
├─┼────┼───────┼───────────┼───────┼──────┤
│四│辰○○  │九十八年三月三│本案詐欺集團(二)某姓名不│1.時間：九十八│1.被害人指述│
│  │        │日            │詳成員，撥打電話予被害│  年三月六日中│（偵查卷第二│
│  │        │              │人，佯稱被害人涉犯洗錢│  午十二時。  │六八至二七○│
│  │        │              │案，需將帳戶金錢移轉至│2.地點：臺新銀│頁）。      │
│  │        │              │指定帳戶監管云云，致被│  行後甲分行內│2.附表二之(一)│
│  │        │              │害人陷於錯誤，而於右列│  某櫃臺前。  │編號2 所示帳│
│  │        │              │1. 所示之時間匯款。   │3.受損金額：一│戶交易明細（│
│  │        │              │                      │  百二十萬元。│偵查卷第一五│
│  │        │              │                      │4.匯入帳戶：附│四頁）。    │
│  │        │              │                      │  表二之(一)編號│3.被害人國內│
│  │        │              │                      │  2 所示帳戶。│匯款回條（偵│
│  │        │              │                      │              │查卷第二七一│
│  │        │              │                      │              │頁）。      │
│  │        │              │                      │              │            │
│  │        │              │                      │              │            │
│  │        │              │                      │              │            │
├─┼────┼───────┼───────────┼───────┼──────┤
│五│己○○  │九十八年三月十│本案詐欺集團(二)某姓名不│1.時間：九十八│1.被害人指述│
│  │        │六日          │詳成員，撥打電話予被害│  年三月二十三│（偵查卷第二│
│  │        │              │人，佯稱被害人涉犯洗錢│  日某時許。  │一六至二一七│
│  │        │              │案，需將帳戶金錢提領至│2.地點：兆豐銀│頁）。      │
│  │        │              │指定帳戶云云，致被害人│  行中壢分行內│2.被害人新臺│
│  │        │              │陷於錯誤，而於右列1.所│  某櫃臺前。  │幣存摺類存款│
│  │        │              │示之時間匯款。        │3.受損金額：五│存款憑條副本│
│  │        │              │                      │  十四萬。    │聯（偵查卷第│
│  │        │              │                      │4.匯入帳戶：附│二一九頁）。│
│  │        │              │                      │  表二之(一)編號│            │
│  │        │              │                      │  5 所示帳戶。│            │
│  │        │              │                      │              │            │
│  │        │              │                      │              │            │
│  │        │              │                      │              │            │
└─┴────┴───────┴───────────┴───────┴──────┘
附表三之(一)
┌─┬───────┬────┬─────────┬─────┬───┬─────┬─────┬──────────┐
│編│              │        │                  │          │      │          │          │                    │
│號│時間          │地點    │行為              │所犯法條  │罪名  │沒收物及依│  科刑欄  │證據                │
│  │              │        │                  │          │      │據        │          │                    │
├─┼───────┼────┼─────────┼─────┼───┼─────┼─────┼──────────┤
│１│九十七年十二月│址設臺北│甲○○持偽造之戴上│戶籍法七十│行使偽│(一)偽造之「│有期徒刑肆│(一)被告甲○○自白。  │
│  │二十日        │縣板橋市│傑國民身分證、全民│五條第二項│造國民│戴上傑」國│月，偽造之│(二)「新臺幣存摺類存款│
│  │              │文化路一│健康保險卡至兆豐銀│、第一項（│身分證│民身分證一│「戴上傑」│  綜合約定書」影本（│
│  │              │段五一號│雙和分行，且持向該│向銀行人員│、行使│枚、全民健│國民身分證│  偵查卷第一七○至一│
│  │              │之兆豐商│分行承辦人員行使要│行使偽造之│偽造特│康保險卡一│壹枚、全民│  七二頁參照）。    │
│  │              │業銀行股│求辦理開戶事宜。又│國民身分證│種文書│枚（依據：│健康保險卡│(三)「戴上傑」國民身分│
│  │              │份有限公│在該行「新臺幣存摺│部分）；刑│、行使│刑法第三十│壹枚，偽造│  證、全民健康保險卡│
│  │              │司（下稱│類存款綜合約定書」│法第二百十│偽造私│八條第一項│之內容為「│  影本一份（偵查卷第│
│  │              │兆豐銀）│之「存戶簽章欄」、│六條、第二│文書、│第三款，犯│戴上傑」、│  一七四頁參照）。  │
│  │              │板橋分行│「立約定書人簽章欄│百十二條（│詐欺取│罪所得之物│材質不明之│                    │
│  │              │        │」、「存戶簽章欄位│向銀行人員│財。  │且為被告所│方形印章壹│                    │
│  │              │        │」、「存款印鑑卡」│行使偽造之│      │有）。    │枚，偽造之│                    │
│  │              │        │之「甲式簽章」、「│全民健康保│      │(二)偽造之內│「戴上傑」│                    │
│  │              │        │乙式簽章」與「金融│險卡部分）│      │容為「戴上│署押柒枚、│                    │
│  │              │        │卡轉帳申請暨約定書│；刑法第二│      │傑」、材質│印文捌枚均│                    │
│  │              │        │」之「存戶簽章欄」│百十六條、│      │不明之方形│沒收。    │                    │
│  │              │        │、「原開戶人簽章欄│第二百十條│      │印章一枚，│          │                    │
│  │              │        │」、「立約定書人簽│（行使偽造│      │偽造之「戴│          │                    │
│  │              │        │章欄」，接續偽造「│之申請開戶│      │上傑」署押│          │                    │
│  │              │        │戴上傑」之印文八枚│文件部分）│      │七枚、印文│          │                    │
│  │              │        │、署押七枚後，進而│；刑法第三│      │八枚（依據│          │                    │
│  │              │        │偽造「新臺幣存摺類│百三十九條│      │：刑法第二│          │                    │
│  │              │        │存款綜合約定書」私│第一項（詐│      │百十九條，│          │                    │
│  │              │        │文書後，持還該行承│得存摺、金│      │偽造之印章│          │                    │
│  │              │        │辦人員行使，該行承│融卡部分）│      │、印文、署│          │                    │
│  │              │        │辦人員以為是「戴上│          │      │押）。    │          │                    │
│  │              │        │傑」本人基於開戶意│          │      │          │          │                    │
│  │              │        │思親來辦理，陷於錯│          │      │          │          │                    │
│  │              │        │誤，因此核發交付帳│          │      │          │          │                    │
│  │              │        │號00000000│          │      │          │          │                    │
│  │              │        │二六四號帳戶存摺、│          │      │          │          │                    │
│  │              │        │金融卡與甲○○。並│          │      │          │          │                    │
│  │              │        │致生損害於內政部、│          │      │          │          │                    │
│  │              │        │全民健康保險局及戴│          │      │          │          │                    │
│  │              │        │上傑，與兆豐銀對於│          │      │          │          │                    │
│  │              │        │開戶資料審查之正確│          │      │          │          │                    │
│  │              │        │性。              │          │      │          │          │                    │
├─┼───────┼────┼─────────┼─────┼───┼─────┼─────┼──────────┤
│２│九十八年一月十│址設桃園│甲○○持偽造之魏德│戶籍法七十│行使偽│(一)偽造之「│有期徒刑肆│(一)被告甲○○自白。  │
│  │二日          │縣平鎮市│貴國民身分證、全民│五條第二項│造國民│魏德貴」國│月，偽造之│(二)「存款相關業務申請│
│  │              │中豐路山│健康保險卡至渣打銀│、第一項（│身分證│民身分證一│「魏德貴」│  書」（偵查卷第一六│
│  │              │頂段一五│分行，且持向該分行│向銀行人員│、行使│枚、全民健│國民身分證│  二至一六四頁參照）│
│  │              │○號之渣│承辦人員行使要求辦│行使偽造之│偽造特│康保險卡一│壹枚、全民│  。                │
│  │              │打國際商│理開戶事宜。又在該│國民身分證│種文書│枚（依據：│健康保險卡│(三)「魏德貴」國民身分│
│  │              │業銀行股│行「存款相關業務申│部分）；刑│、行使│刑法第三十│壹枚，偽造│  證、全民健康保險卡│
│  │              │份有限公│請書」之「簽名欄」│法第二百十│偽造私│八條第一項│之內容為「│  影本一份（偵查卷第│
│  │              │司（下稱│、「立約人簽章欄」│六條、第二│文書、│第三款，犯│魏德貴」、│  一六六頁參照）。  │
│  │              │渣打銀）│、「印鑑欄」及「簽│百十二條（│詐欺取│罪所得之物│材質不明之│                    │
│  │              │山子頂東│章欄」等處接續偽造│向銀行人員│財。  │且為被告所│方形印章壹│                    │
│  │              │分行    │魏德貴之印文共六枚│行使偽造之│      │有）。    │枚，偽造之│                    │
│  │              │        │、署押共三枚後，進│全民健康保│      │(二)偽造之內│「魏德貴」│                    │
│  │              │        │而偽造前揭開戶申請│險卡部分）│      │容為「魏德│署押枚、│                    │
│  │              │        │文件私文書後，持還│；刑法第二│      │貴」、材質│印文陸枚均│                    │
│  │              │        │該行承辦人員行使，│百十六條、│      │不明之方形│沒收。    │                    │
│  │              │        │該行承辦人員以為是│第二百十條│      │印章一枚，│          │                    │
│  │              │        │「魏德貴」本人基於│（行使偽造│      │偽造之「魏│          │                    │
│  │              │        │開戶意思親來辦理，│之申請開戶│      │德貴」署押│          │                    │
│  │              │        │陷於錯誤，因此核發│文件部分）│      │三枚、印文│          │                    │
│  │              │        │交付帳號○三七二一│；刑法第三│      │六枚（依據│          │                    │
│  │              │        │000000000│百三十九條│      │：刑法第二│          │                    │
│  │              │        │號帳戶存摺、金融卡│第一項（詐│      │百十九條，│          │                    │
│  │              │        │與甲○○。並致生損│得存摺、金│      │偽造之印章│          │                    │
│  │              │        │害於內政部、全民健│融卡部分）│      │、印文、署│          │                    │
│  │              │        │康保險局及魏德貴，│          │      │押）。    │          │                    │
│  │              │        │與渣打銀對於開戶資│          │      │          │          │                    │
│  │              │        │料審查之正確性。  │          │      │          │          │                    │
│  │              │        │                  │          │      │          │          │                    │
│  │              │        │                  │          │      │          │          │                    │
│  │              │        │                  │          │      │          │          │                    │
├─┼───────┼────┼─────────┼─────┼───┼─────┼─────┼──────────┤
│３│九十八年一月十│址設臺北│甲○○持偽造之余志│戶籍法七十│行使偽│(一)偽造之「│有期徒刑肆│(一)被告甲○○自白。  │
│  │三日          │市民權東│祥國民身分證、全民│五條第二項│造國民│余志祥」國│月，偽造之│(二)「存款往來申請書暨│
│  │              │路三段四│健康保險卡至企銀建│、第一項（│身分證│民身分證一│「余志祥」│  約定書」（偵查卷第│
│  │              │號之臺灣│國分行，且持向該分│向銀行人員│、行使│枚、全民健│國民身分證│  二○六至二○七頁參│
│  │              │中小企業│行承辦人員行使要求│行使偽造之│偽造特│康保險卡一│壹枚、全民│  照）。            │
│  │              │銀行股份│辦理開戶事宜。又在│國民身分證│種文書│枚（依據：│健康保險卡│(三)「余志祥」國民身分│
│  │              │有限公司│該行「存款往來申請│部分）；刑│、行使│刑法第三十│壹枚，偽造│  證、全民健康保險卡│
│  │              │（下稱企│書暨約定書」之「申│法第二百十│偽造私│八條第一項│之內容為「│  影本一份（偵查卷第│
│  │              │銀）建國│請人兼立約人欄」、│六條、第二│文書、│第三款，犯│余志祥」、│  二○八頁參照）。  │
│  │              │分行    │「存戶簽章欄」、「│百十二條（│詐欺取│罪所得之物│材質不明之│                    │
│  │              │        │印鑑卡欄」與「客戶│向銀行人員│財。  │且為被告所│方形印章壹│                    │
│  │              │        │簽章欄」接續偽造余│行使偽造之│      │有）。    │枚，偽造之│                    │
│  │              │        │志祥之印文共四枚、│全民健康保│      │(二)偽造之內│「余志祥」│                    │
│  │              │        │署押共三枚後，進而│險卡部分）│      │容為「葉育│署押枚、│                    │
│  │              │        │偽造「存款往來申請│；刑法第二│      │麟」、材質│印文肆枚均│                    │
│  │              │        │書暨約定書」私文書│百十六條、│      │不明之方形│沒收。    │                    │
│  │              │        │各一份後，持還該行│第二百十條│      │印章一枚，│          │                    │
│  │              │        │承辦人員行使，該行│（行使偽造│      │偽造之「葉│          │                    │
│  │              │        │承辦人員以為是「余│之申請開戶│      │育麟」署押│          │                    │
│  │              │        │志祥」本人基於開戶│文件部分）│      │三枚、印文│          │                    │
│  │              │        │意思親來辦理，陷於│；刑法第三│      │四枚（依據│          │                    │
│  │              │        │錯誤，因此核發交付│百三十九條│      │：刑法第二│          │                    │
│  │              │        │帳號0000000│第一項（詐│      │百十九條，│          │                    │
│  │              │        │○六四○號帳戶存摺│得存摺、金│      │偽造之印章│          │                    │
│  │              │        │、金融卡與甲○○。│融卡部分）│      │、印文、署│          │                    │
│  │              │        │並致生損害於內政部│          │      │押）。    │          │                    │
│  │              │        │、全民健康保險局及│          │      │          │          │                    │
│  │              │        │余志祥，與企銀對於│          │      │          │          │                    │
│  │              │        │開戶資料審查之正確│          │      │          │          │                    │
│  │              │        │性。              │          │      │          │          │                    │
│  │              │        │                  │          │      │          │          │                    │
├─┼───────┼────┼─────────┼─────┼───┼─────┼─────┼──────────┤
│４│九十八年一月十│址設臺北│甲○○持偽造之楊英│戶籍法七十│行使偽│(一)偽造之「│有期徒刑肆│(一)被告甲○○自白。  │
│  │五日          │縣土城市│傑國民身分證、全民│五條第二項│造國民│袁承智」國│月，偽造之│(二)「存款往來申請書暨│
│  │              │中央路之│健康保險卡至企銀土│、第一項（│身分證│民身分證一│「楊英傑」│  約定書」（偵查卷第│
│  │              │臺灣中小│城分行，且持向該分│向銀行人員│、行使│枚、全民健│國民身分證│  一七九至一八○頁參│
│  │              │企業商業│行承辦人員行使要求│行使偽造之│偽造特│康保險卡一│壹枚、全民│  照）。            │
│  │              │銀行股份│辦理開戶事宜。又在│國民身分證│種文書│枚（依據：│健康保險卡│(三)「楊英傑」國民身分│
│  │              │有限公司│該行「存款往來申請│部分）；刑│、行使│刑法第三十│壹枚，偽造│  證、全民健康保險卡│
│  │              │（下稱企│書暨約定書」之「申│法第二百十│偽造私│八條第一項│之內容為「│  影本一份（偵查卷第│
│  │              │銀）土城│請人兼立約人欄」、│六條、第二│文書、│第三款，犯│楊英傑」、│  一八一頁參照）。  │
│  │              │分行    │「存戶簽章欄」接續│百十二條（│詐欺取│罪所得之物│材質不明之│                    │
│  │              │        │偽造楊英傑之印文共│向銀行人員│財。  │且為被告所│方形印章壹│                    │
│  │              │        │三枚、署押共二枚後│行使偽造之│      │有）。    │枚，偽造之│                    │
│  │              │        │，進而偽造「存款往│全民健康保│      │(二)偽造之內│「楊英傑」│                    │
│  │              │        │來申請書暨約定書」│險卡部分）│      │容為「袁承│署押貳枚、│                    │
│  │              │        │私文書各一份後，持│；刑法第二│      │智」、材質│印文枚均│                    │
│  │              │        │還該行承辦人員行使│百十六條、│      │不明之方形│沒收。    │                    │
│  │              │        │，該行承辦人員以為│第二百十條│      │印章一枚，│          │                    │
│  │              │        │是「楊英傑」本人基│（行使偽造│      │偽造之「袁│          │                    │
│  │              │        │於開戶意思親來辦理│之申請開戶│      │承智」署押│          │                    │
│  │              │        │，陷於錯誤，因此核│文件部分）│      │三枚、印文│          │                    │
│  │              │        │發交付帳號一四二六│；刑法第三│      │四枚（依據│          │                    │
│  │              │        │0000000號帳│百三十九條│      │：刑法第二│          │                    │
│  │              │        │戶存摺、金融卡與葉│第一項（詐│      │百十九條，│          │                    │
│  │              │        │育麟。並致生損害於│得存摺、金│      │偽造之印章│          │                    │
│  │              │        │內政部、全民健康保│融卡部分）│      │、印文、署│          │                    │
│  │              │        │險局及楊英傑，與企│          │      │押）。    │          │                    │
│  │              │        │銀對於開戶資料審查│          │      │          │          │                    │
│  │              │        │之正確性。        │          │      │          │          │                    │
│  │              │        │                  │          │      │          │          │                    │
│  │              │        │                  │          │      │          │          │                    │
├─┼───────┼────┼─────────┼─────┼───┼─────┼─────┼──────────┤
│５│九十八年二月九│址設臺北│甲○○持偽造之劉志│戶籍法七十│行使偽│(一)偽造之「│有期徒刑肆│(一)被告甲○○自白。  │
│  │日            │市○○街│遠國民身分證、全民│五條第二項│造國民│劉志遠」國│月，偽造之│(二)「申請書」影本（偵│
│  │              │七四號聯│健康保險卡至聯邦銀│、第一項（│身分證│民身分證一│「劉志遠」│  查卷第一九六至一九│
│  │              │邦商業銀│通化簡易分行，且持│向銀行人員│、行使│枚、全民健│國民身分證│  七頁參照）。      │
│  │              │行股份有│向該分行承辦人員行│行使偽造之│偽造特│康保險卡一│壹枚、全民│(三)「劉志遠」國民身分│
│  │              │限公司（│使要求辦理開戶事宜│國民身分證│種文書│枚（依據：│健康保險卡│  證、全民健康保險卡│
│  │              │下稱聯邦│。又在該行申請書之│部分）；刑│、行使│刑法第三十│壹枚，偽造│  影本一份（偵查卷第│
│  │              │銀）通化│「立約人欄」、「立│法第二百十│偽造私│八條第一項│之內容為「│  一九八頁參照）。  │
│  │              │簡易分行│約人簽章欄」、「金│六條、第二│文書、│第三款，犯│劉志遠」、│                    │
│  │              │        │融卡、密碼函簽收及│百十二條（│詐欺取│罪所得之物│材質不明之│                    │
│  │              │        │啟用欄」，接續偽造│向銀行人員│財。  │且為被告所│方形印章壹│                    │
│  │              │        │「劉志遠」之印文共│行使偽造之│      │有）。    │枚，偽造之│                    │
│  │              │        │三枚、署押共三枚後│全民健康保│      │(二)偽造之內│「劉志遠」│                    │
│  │              │        │，進而偽造上開約定│險卡部分）│      │容為「劉志│署押枚、│                    │
│  │              │        │書私文書後，持還該│；刑法第二│      │遠」、材質│印文枚均│                    │
│  │              │        │行承辦人員行使，該│百十六條、│      │不明之方形│沒收。    │                    │
│  │              │        │行承辦人員以為是「│第二百十條│      │印章一枚，│          │                    │
│  │              │        │劉志遠」本人基於開│（行使偽造│      │偽造之「劉│          │                    │
│  │              │        │戶意思親來辦理，陷│之申請開戶│      │志遠」署押│          │                    │
│  │              │        │於錯誤，因此核發交│文件部分）│      │三枚、印文│          │                    │
│  │              │        │付帳號○四一五○八│；刑法第三│      │三枚（依據│          │                    │
│  │              │        │○一六八三○號帳戶│百三十九條│      │：刑法第二│          │                    │
│  │              │        │存摺、金融卡與葉育│第一項（詐│      │百十九條，│          │                    │
│  │              │        │麟。並致生損害於內│得存摺、金│      │偽造之印章│          │                    │
│  │              │        │政部、全民健康保險│融卡部分）│      │、印文、署│          │                    │
│  │              │        │局及劉志遠，與聯邦│          │      │押）。    │          │                    │
│  │              │        │銀對於開戶資料審查│          │      │          │          │                    │
│  │              │        │之正確性。        │          │      │          │          │                    │
├─┼───────┼────┼─────────┼─────┼───┼─────┼─────┼──────────┤
│６│九十八年二月九│址設臺北│甲○○持偽造之劉志│戶籍法七十│行使偽│(一)偽造之「│有期徒刑肆│(一)被告甲○○自白。  │
│  │日            │市信義區│遠國民身分證、全民│五條第二項│造國民│劉志遠」國│月，偽造之│(二)「新臺幣存摺類存款│
│  │              │之兆豐商│健康保險卡至兆豐銀│、第一項（│身分證│民身分證一│「劉志遠」│  綜合約定書」影本（│
│  │              │業銀行股│信義分行，且持向該│向銀行人員│、行使│枚、全民健│國民身分證│  偵查卷第二○○至二│
│  │              │份有限公│分行承辦人員行使要│行使偽造之│偽造特│康保險卡一│壹枚、全民│  ○一頁參照）。    │
│  │              │司（下稱│求辦理開戶事宜。又│國民身分證│種文書│枚（依據：│健康保險卡│(三)「劉志遠」國民身分│
│  │              │兆豐銀）│在該行「新臺幣存摺│部分）；刑│、行使│刑法第三十│壹枚，偽造│  證、全民健康保險卡│
│  │              │信義分行│類存款綜合約定書」│法第二百十│偽造私│八條第一項│之內容為「│  影本一份（偵查卷第│
│  │              │        │之「存戶簽章欄」、│六條、第二│文書、│第三款，犯│劉志遠」、│  二○二頁參照）。  │
│  │              │        │「立約定書人簽章欄│百十二條（│詐欺取│罪所得之物│材質不明之│                    │
│  │              │        │」、「存戶簽章欄位│向銀行人員│財。  │且為被告所│方形印章壹│                    │
│  │              │        │」、「存款印鑑卡」│行使偽造之│      │有）。    │枚，偽造之│                    │
│  │              │        │之「甲式簽章」，接│全民健康保│      │(二)偽造之內│「劉志遠」│                    │
│  │              │        │續偽造「劉志遠」之│險卡部分）│      │容為「劉志│署押枚、│                    │
│  │              │        │印文五枚、署押三枚│；刑法第二│      │遠」、材質│印文伍枚均│                    │
│  │              │        │後，進而偽造「新臺│百十六條、│      │不明之方形│沒收。    │                    │
│  │              │        │幣存摺類存款綜合約│第二百十條│      │印章一枚，│          │                    │
│  │              │        │定書」私文書後，持│（行使偽造│      │偽造之「劉│          │                    │
│  │              │        │還該行承辦人員行使│之申請開戶│      │志遠」署押│          │                    │
│  │              │        │，該行承辦人員以為│文件部分）│      │三枚、印文│          │                    │
│  │              │        │是「劉志遠」本人基│；刑法第三│      │五枚（依據│          │                    │
│  │              │        │於開戶意思親來辦理│百三十九條│      │：刑法第二│          │                    │
│  │              │        │，陷於錯誤，因此核│第一項（詐│      │百十九條，│          │                    │
│  │              │        │發交付帳號○四八一│得存摺、金│      │偽造之印章│          │                    │
│  │              │        │0000000號帳│融卡部分）│      │、印文、署│          │                    │
│  │              │        │戶存摺、金融卡與葉│          │      │押）。    │          │                    │
│  │              │        │育麟。並致生損害於│          │      │          │          │                    │
│  │              │        │內政部、全民健康保│          │      │          │          │                    │
│  │              │        │險局及劉志遠，與兆│          │      │          │          │                    │
│  │              │        │豐銀對於開戶資料審│          │      │          │          │                    │
│  │              │        │查之正確性。      │          │      │          │          │                    │
│  │              │        │                  │          │      │          │          │                    │
│  │              │        │                  │          │      │          │          │                    │
└─┴───────┴────┴─────────┴─────┴───┴─────┴─────┴──────────┘
附表三之(二)：
┌─┬────┬───────┬───────────┬───────┬──────┐
│編│被害人  │被詐騙時間    │本案詐欺集團(三)使用之詐│匯款時間、地點│證據        │
│號│        │              │術                    │及受損金額與匯│            │
│  │        │              │                      │入帳戶        │            │
├─┼────┼───────┼───────────┼───────┼──────┤
│一│癸○○  │九十八年二月十│本案詐欺集團(三)某姓名不│1.時間：九十八│1.被害人指述│
│  │        │一日          │詳成員，撥打電話予被害│  年二月十二日│（偵查卷第二│
│  │        │              │人，佯稱被害人涉犯詐欺│  下午二時二十│四一至二四二│
│  │        │              │案，需將帳戶金錢提領至│  分。        │頁）。      │
│  │        │              │安全帳戶監管云云，致被│2.地點：高雄縣│2.附表三之(一)│
│  │        │              │害人陷於錯誤，而於右列│  鳳山市文山郵│編號1 所示帳│
│  │        │              │1. 所示之時間匯款。   │  局內某處櫃臺│戶交易明細（│
│  │        │              │                      │  前。        │偵查卷第一七│
│  │        │              │                      │3.受損金額：八│六頁）。    │
│  │        │              │                      │  十萬元。    │3.被害人郵政│
│  │        │              │                      │4.匯入帳戶：附│跨行匯款申請│
│  │        │              │                      │  表三之(一)編號│書（偵查卷第│
│  │        │              │                      │  1 所示帳戶。│二四四頁）。│
│  │        │              │                      │              │            │
│  │        │              │                      │              │            │
│  │        │              │                      │              │            │
├─┼────┼───────┼───────────┼───────┼──────┤
│二│壬○○  │九十八年二月二│本案詐欺集團(三)某姓名不│1.時間：九十八│1.被害人指述│
│  │        │十日          │詳成員，撥打電話予被害│  年二月二十三│（偵查卷第三│
│  │        │              │人，佯稱被害人涉嫌洗錢│  日下午三時十│一七至三一八│
│  │        │              │，需將帳戶金錢移轉至指│  五分。      │頁）。      │
│  │        │              │定帳戶云云，致被害人陷│2.地點：臺中市│2.附表三之(一)│
│  │        │              │於錯誤，而於右列1.所示│  自由路二段三│編號5 所示帳│
│  │        │              │之時間匯款。          │  八號彰化銀行│戶交易明細（│
│  │        │              │                      │  內某處櫃臺前│偵查卷第一九│
│  │        │              │                      │  。          │九頁）。    │
│  │        │              │                      │3.受損金額：二│3.被害人存款│
│  │        │              │                      │  百萬元。    │憑條存根聯（│
│  │        │              │                      │4.匯入帳戶：附│偵查卷第三二│
│  │        │              │                      │  表三之(一)編號│○頁）。    │
│  │        │              │                      │  5 所示帳戶。│            │
│  │        │              │                      │              │            │
│  │        │              │                      │              │            │
├─┼────┼───────┼───────────┼───────┼──────┤
│三│巳○○  │九十八年三月五│本案詐欺集團(三)某姓名不│1.時間：九十八│1.被害人指述│
│  │        │日            │詳成員，撥打電話予被害│  年三月五日下│（偵查卷第三│
│  │        │              │人，佯稱被害人涉犯洗錢│  午二時二十八│一三至三一四│
│  │        │              │案，需將帳戶金錢移轉至│  分。        │頁）。      │
│  │        │              │指定帳戶云云，致被害人│2.地點：臺灣中│2.附表三之(一)│
│  │        │              │陷於錯誤，而於右列1.所│  小企銀岡山分│編號4 所示帳│
│  │        │              │示之時間匯款。        │  行內某櫃臺前│戶交易明細（│
│  │        │              │                      │  。          │偵查卷第一八│
│  │        │              │                      │3.受損金額：八│四頁）。    │
│  │        │              │                      │  萬八千元。  │3.被害人存款│
│  │        │              │                      │4.匯入帳戶：附│憑條副本（偵│
│  │        │              │                      │  表三之(一)編號│查卷第三一五│
│  │        │              │                      │  4 所示帳戶。│頁）。      │
│  │        │              │                      │              │            │
│  │        │              │                      │              │            │
│  │        │              │                      │              │            │
│  │        │              │                      │              │            │
├─┼────┼───────┼───────────┼───────┼──────┤
│四│子○○○│九十八年三月十│本案詐欺集團(三)某姓名不│1.時間：九十八│1.被害人指述│
│  │        │三日          │詳成員，撥打電話予被害│  年三月十三日│（偵查卷第二│
│  │        │              │人，佯稱被害人涉犯洗錢│  。          │八六至二八七│
│  │        │              │案，需將帳戶金錢轉至指│2.地點：渣打銀│頁）。      │
│  │        │              │定帳戶云云，致被害人陷│  行九如分行內│2.附表三之(一)│
│  │        │              │於錯誤，而於右列1.所示│  某櫃臺前。  │編號2 所示帳│
│  │        │              │之時間匯款。          │3.受損金額：五│戶交易明細（│
│  │        │              │                      │  十萬元。    │偵查卷第一六│
│  │        │              │                      │4.匯入帳戶：附│七頁）。    │
│  │        │              │                      │  表三之(一)編號│            │
│  │        │              │                      │  2 所示帳戶。│            │
│  │        │              │                      │              │            │
│  │        │              │                      │              │            │
│  │        │              │                      │              │            │
├─┼────┼───────┼───────────┼───────┼──────┤
│五│己○○  │九十八年三月十│本案詐欺集團(三)某姓名不│1.時間：九十八│1.被害人指述│
│  │        │六日          │詳成員，撥打電話予被害│  年三月十八日│（偵查卷第二│
│  │        │              │人，佯稱被害人涉犯洗錢│  下午三時。  │一六至二一七│
│  │        │              │案，需將帳戶金錢提領至│2.地點：桃園縣│頁）。      │
│  │        │              │指定帳戶云云，致被害人│  某銀行內某櫃│2.附表三之(一)│
│  │        │              │陷於錯誤，而於右列1.所│  臺前。      │編號2 所示帳│
│  │        │              │示之時間匯款。        │3.受損金額：二│戶交易明細（│
│  │        │              │                      │  十三萬。    │偵查卷第一六│
│  │        │              │                      │4.匯入帳戶：附│七頁）。    │
│  │        │              │                      │  表三之(一)編號│            │
│  │        │              │                      │  2 所示帳戶。│            │
│  │        │              │                      │              │            │
├─┼────┼───────┼───────────┼───────┼──────┤
│六│丑○○  │九十八年三月十│本案詐欺集團(三)某姓名不│1.時間：九十八│1.被害人指述│
│  │        │七日          │詳成員，撥打電話予被害│  年三月十七日│（偵查卷第二│
│  │        │              │人，佯稱被害人涉犯詐欺│  下午一時四十│九四至二九五│
│  │        │              │案，需將帳戶金錢提領至│  八。        │頁）。      │
│  │        │              │指定帳戶云云，致被害人│2.地點：桃園縣│2.附表三之(一)│
│  │        │              │陷於錯誤，而於右列1.所│  渣打銀行內某│編號2 所示帳│
│  │        │              │示之時間匯款。        │  櫃臺前。    │戶交易明細（│
│  │        │              │                      │3.受損金額：十│偵查卷第一六│
│  │        │              │                      │  二萬。      │七頁）。    │
│  │        │              │                      │4.匯入帳戶：附│            │
│  │        │              │                      │  表三之(一)編號│            │
│  │        │              │                      │  2 所示帳戶。│            │
│  │        │              │                      │              │            │
├─┼────┼───────┼───────────┼───────┼──────┤
│七│丁○○○│九十八年三月十│本案詐欺集團(三)某姓名不│(一)            │1.被害人指述│
│  │        │九日          │詳成員，撥打電話予被害│1.時間：九十八│（偵查卷第二│
│  │        │              │人，佯稱被害人涉犯洗錢│  年三月二十三│九七至二九九│
│  │        │              │案，需將帳戶金錢提領至│  日上午十時。│頁）。      │
│  │        │              │指定帳戶云云，致被害人│2.地點：高雄市│2.附表三之(一)│
│  │        │              │陷於錯誤，分別於右列(一)│  合作金庫九如│編號2 所示帳│
│  │        │              │1. 與(二)1.所示之時間匯 │  分行內某櫃臺│戶交易明細（│
│  │        │              │款。                  │  前。        │偵查卷第一六│
│  │        │              │                      │3.受損金額：五│七頁）。    │
│  │        │              │                      │  十萬。      │3.被害人匯款│
│  │        │              │                      │4.匯入帳戶：附│申請書（偵查│
│  │        │              │                      │  表三之(一)編號│卷地三○二、│
│  │        │              │                      │  2 所示帳戶。│三○四頁）。│
│  │        │              │                      │              │            │
│  │        │              │                      │(二)            │            │
│  │        │              │                      │1.時間：九十八│            │
│  │        │              │                      │  年三月二十四│            │
│  │        │              │                      │  日上午十時。│            │
│  │        │              │                      │2.地點：高雄市│            │
│  │        │              │                      │  第三信用合作│            │
│  │        │              │                      │  社灣子分行內│            │
│  │        │              │                      │  某櫃臺前。  │            │
│  │        │              │                      │3.受損金額：三│            │
│  │        │              │                      │  十萬。      │            │
│  │        │              │                      │4.匯入帳戶：附│            │
│  │        │              │                      │  表三之(一)編號│            │
│  │        │              │                      │  2 所示帳戶。│            │
│  │        │              │                      │              │            │
│  │        │              │                      │              │            │
└─┴────┴───────┴───────────┴───────┴──────┘


司法院資訊處製作；財團法人民間司法改革基金會備份。
